【裁判字號】    96,矚上更(一),1
【裁判日期】    970103
【裁判案由】    妨害性自主
【裁判全文】
臺灣高等法院刑事判決             96年度矚上更(一)字第1號
上  訴  人  台灣士林地方法院檢察署檢察官
上  訴  人
即  被  告  馮滬祥
指定辯護人  本院公設辯護人周君穎
上列上訴人因被告妨害性自主案件，不服臺灣士林地方法院93年
度矚訴字第 1號，中華民國94年7月8日第一審判決（起訴案號：
臺灣士林地方法院檢察署93年度偵字第1631號），提起上訴，經
判決後，由最高法院第1次發回更審，本院判決如下：
    主  文
原判決撤銷。
甲○○對於女子以違反其意願之方法而為性交，累犯，處有期徒
刑肆年。
    事  實                                
一、甲○○曾因妨害名譽罪，經本院於民國（下同）91年12月12
    日判處有期徒刑4月確定，並於92年2月24日易科罰金執行完
    畢，仍不知悔改，復於93年1月23日（農曆大年初二）下午4
    時45分許，在其位於台北市○○區○○街○○號 3樓住處，因
    其家人均外出，僅其妻彭○○所僱用之菲律賓籍之監護工Ａ
    女（為保護被害人，其真實姓名、年籍及住址均詳如卷內之
    年籍對照表所載）獨自一人在家，竟趁Ａ女沐浴完畢，圍著
    浴巾走回房間，恰穿好衣服，且房門未鎖之際，進入Ａ女房
    間，將Ａ女壓倒在床（即房間牆角地板上放置之床墊），向
    Ａ女求愛，經Ａ女強烈表明不願意，並閃躲至放置床墊之牆
    角時，甲○○仍動手張開Ａ女雙腿，以其性器侵入Ａ女之陰
    道內，違反Ａ女意願而強制性交得逞。嗣於晚間7時許甲○
    ○離家後，Ａ女立即向友人Belonio 0000000 00000000（以
    下簡稱Roxanne）、Gasmin 0000000 000000（以下簡稱Sole
    dad）求助，經Soledad之協助後，與馬尼拉經濟文化辦事處
    勞工部職員王○○連繫上，在王○○協助下前往台北馬偕紀
    念醫院（以下簡稱馬偕醫院）就診，並經由醫院通報警方後
    ，始悉上情。
二、案經Ａ女訴由台北市政府警察局士林分局（以下簡稱士林分
    局）移送台灣士林地方法院檢察署檢察官偵查起訴，並由原
    審法院囑託行政院國軍退除役官兵輔導委員會台北榮民總醫
    院（以下簡稱台北榮民總醫院）鑑定被告有無精神科疾病及
    性倒錯疾症，再犯率及危險性高低，有無施以強制治療之必
    要。
    理  由
一、訊據上訴人即被告甲○○堅決否認有對告訴人Ａ女為強制性
    交之犯行，辯稱：伊並未與告訴人Ａ女發生性行為，更未以
    強制手段與之性交；告訴人Ａ女所指遭性侵害之時間即93年
    1月23日下午4時45分許，伊正與友人陳○○通話，根本不可
    能性侵害告訴人Ａ女；且當天下午在伊○○街住處，除了自
    己、告訴人Ａ女之外，還有大女兒馮○○、二女兒馮○○、
    兒子馮○○及友人張○○共六人在家，伊根本不可能性侵害
    告訴人Ａ女；而告訴人Ａ女於受雇期間，因其妻彭○○管教
    嚴厲，雙方多有衝突，遂透過仲介業者葉○○告知告訴人Ａ
    女可能將其遣返，告訴人Ａ女因此挾怨報復，以塗抹伊精液
    於陰部並傷害處女膜之方式，誣陷伊性侵害云云。並與其辯
    護人先後辯解如下：
  (一)本案沒有積極證據足以超越「合理懷疑」，證明被告有對告
    訴人Ａ女為性侵害。
  (二)告訴人Ａ女於警詢所為之陳述為審判外之陳述，且未經依法
    具結，沒有證據能力，且告訴人Ａ女未到庭接受詰問，已剝
    奪被告之詰問權。
  (三)告訴人Ａ女於94年 1月24日在菲律賓所為之公證文書，有證
    據能力，足以證明告訴人Ａ女係挾怨報復，並以精液塗抹陰
    部之方式誣陷被告，且足以彈劾告訴人Ａ女於警詢所為陳述
    之證明力。
  (四)證人王○○、Soledad於偵查中向檢察官所為陳述，未經過
    交互詰問，又係聽聞告訴人片面陳述而來，沒有證據能力。
  (五)告訴人Ａ女於急診時向醫師稱「不清楚有無射精」與其警詢
    陳述「有射精」不符；證人Roxenna 證詞亦與告訴人Ａ女於
    警詢時陳稱有將遭被告性侵害一事告知其Roxenna 不符，足
    以認定告訴人Ａ女於警詢所為陳述不實，係誣陷被告。
  (六)告訴人Ａ女竟於所謂「遭性侵害」後隨即與友人通電話聊天
    ，故不可能有性侵害情事。
  (七)在告訴人Ａ女指稱遭其性侵害的時間93年1月23日下午4時45
    分，緊接著7分鐘以後，其就有與助理陳○○聯絡之電話通
    聯，其在短短7分鐘內不可能完成性侵害，且恢復心情與助
    理聯絡公務；又其年近60歲，如果要有性行為，需有前戲醞
    釀氣氛，其無法於7分鐘內勃起；另其當天已與其妻行房且
    射精，很難在幾小時內連續射精兩次，故其不可能性侵害告
    訴人Ａ女。
  (八)馬偕醫院的驗傷診斷書證明告訴人Ａ女沒有任何外傷；內政
    部警政署刑事警察局（以下簡稱刑事警察局）鑑驗書證明從
    告訴人Ａ女指甲所取之微物檢體檢測，並無被告所遺留之微
    物或皮膚毛屑；法務部調查局鑑定通知書證明告訴人Ａ女內
    褲未發現明顯外力強烈施與導致纖維斷裂情形；台北榮民總
    醫院精神鑑定報告書可證其平日沒有性攻擊的意願與能力，
    本身更沒有性衝動，均足證被告並未對告訴人Ａ女為任何性
    侵害行為。
  (九)本案中，刑事警察局對於關鍵證物棉棒，竟然沒有按照規定
    同時檢驗血跡以及Ａ女的上皮細胞，因而無法保證這項證物
    的純淨性與合法性，亦即無法保證證物沒有受到污染，當然
    結果難以採信。另外黃○○醫生的鑑定報告也是如此，根據
    政府規定，性侵害案件，醫生檢驗的標準程序，應該包含對
    精蟲活動力的檢驗但黃醫生並沒有做此檢驗，因而結果不足
    採信。
  (十)刑事警察局的早期公文，其中回答，並沒有發現第三人的Ｄ
    ＮＡ型別，根據論理原則，邏輯分析，應有四種可能：(一)確
    實並沒有第三人存在。(二)有第三者男人存在，但是天生患有
    「無精蟲症」，屬於不孕症的一種。(三)有第三者的男人，但
    是曾經結紮。(四)有第三者的女性，因為已經分離，所以也沒
    查出ＤＮＡ型。前面第二、三項均證明有第三者這個人存在
    。只是因為沒有精蟲，所以ＤＮＡ型別不存在。因而不能只
    以這項來否定第三人的存在。因為這是科學鑑定的重要結論
    。不能用猜測或者推論任意否定。
  (十一)告訴人Ａ女二條內褲精斑面積相同，隔了六個小時，怎可能
    有此情形；又精斑形狀，並非從體內流出應有的直線形，而
    是斷斷續續的湖泊形；及精斑位置並無在陰道口的正中央，
    反在上下二端很大的塗抹痕跡，證明純為人工塗抹所致。
  (十二)根據急診病歷，醫師所畫的告訴人Ａ女之處女膜仍完整存在
    ，僅在九點鐘方向有一小裂痕，若確有性侵害怎能還是處女
    。又根據醫學網站，性行為從上而下，則處女膜裂痕應該是
    五、六點鐘方向，不可能是九點鐘方向，也證明非性侵所致
    。
  (十三)根據醫師證實，告訴人Ａ女處女膜之裂痕，檢驗時看到仍有
    出血現象，根據科學事實正常凝血時間頂多十分鐘，足以證
    明是告訴人Ａ女醫前十分鐘所為傷害，而非六小時前性侵害
    所致。
  (十四)根據醫師診斷結論，中文印上「空欄」二字，並未證實性侵
    害，英文所載R/O Rape，這代表Rule Out，亦即「排除性侵
    害」之意。
  (十五)告訴人Ａ女自稱其躲在牆角，用蹲的姿勢被性侵，在科學上
    此姿勢及所處位置，性器官根本無法接觸而為性侵。又告訴
    人Ａ女從頭到尾都沒說她內、外褲如何被脫掉，顯屬誣告。
  (十六)刑事警察局鑑定報告從告訴人Ａ女體內所採陰道抹片，並未
    發現精子細胞，第一時間擦拭用衛生紙雖有精液但無精子，
    都證明非被告所有，因為被告是有精子的，告訴人Ａ女所提
    供的棉棒上同屬人工塗抹之偽證。
二、本院查：
  (一)證人王○○、Soledad於偵查中向檢察官所為陳述，有證據
    能力。
  1.按刑事訴訟法第159條之1所稱得為證據之被告以外之人於審
    判外向法官所為之陳述，及於偵查中向檢察官所為之陳述，
    立法者係以被告以外之人（含共同被告、共犯、被害人、證
    人等）因其陳述係在法官面前為之，故不問係其他刑事案件
    之準備程序、審判期日或民事事件或其他訴訟程序之陳述，
    均係在任意陳述之信用性已受確定保障之情況下所為，因此
    該等審判外向法官所為之陳述，應得作為證據；另以刑事訴
    訟法規定檢察官代表國家偵查犯罪、實施公訴，依法有訊問
    被告、證人、鑑定人之權，且實務運作時，偵查中檢察官向
    被告以外之人所取得之陳述，原則上均能遵守法律規定，不
    致違法取供，其可信性甚高，為兼顧理論與實務，而對被告
    以外之人於偵查中向檢察官所為之陳述，除顯有不可信之情
    況者外，得為證據。乃同法第159條第1項所謂得作為證據之
    「法律有規定者」之一，為有關證據能力之規定，係屬於證
    據容許性之範疇。而被告之反對詰問權，雖屬憲法第8條第1
    項規定「非由法院依法定程序不得審問處罰」之正當法律程
    序所保障之基本人權及第16條所保障之基本訴訟權，不容任
    意剝奪。但詰問權係指訴訟上被告有在公判庭當面詰問證人
    ，以求發現真實之權利，應認被告具有處分權，非不得由被
    告放棄對原供述人之反對詰問權。此與證據能力係指符合法
    律所規定之證據適格，而得成為證明犯罪事實存在與否之證
    據資格，性質上並非相同。被告得以詰問證人，以被告或其
    辯護人在場為前提。上開得為證據之被告以外之人於審判外
    向法官所為之陳述及於偵查中向檢察官所為之陳述，就本案
    被告而言，事實上均難期有於另案法官審判外或檢察官偵查
    中行使反對詰問權之機會。從而，於事實審法院審判實務中
    ，案內遇有此類未能賦予被告行使詰問權之供述證據，即應
    依刑事訴訟法第273條第1項第5款、第8款及第 171條規定，
    於準備程序期日訊明、曉諭被告或其辯護人是否聲請傳喚該
    被告以外之人以踐行人證之調查程序，使被告或其辯護人針
    對該被告以外之人於審判外向法官及於偵查中向檢察官所為
    之陳述，有補足行使反對詰問權之機會。倘被告明示捨棄詰
    問者，應記明筆錄，以杜爭議。除有類如刑事訴訟法第 159
    條之 3所列各款之情形以外，均應傳喚該被告以外之陳述人
    到庭依法具結，給予被告或其辯護人詰問，或依同法第 163
    條第1項、第 167條之7規定為詢問之機會。此即刑事訴訟法
    第 196條明定「證人已由法官合法訊問，且於訊問時予當事
    人詰問之機會，且陳述明確別無訊問必要者，不得再行傳喚
    」，以與傳聞法則之理論相符，並與第159條之1規定相呼應
    。故上開尚未經被告行使詰問權之被告以外之人於審判外向
    法官所為之陳述及於偵查中向檢察官所為之陳述，應屬未經
    完足調查之證據，非謂無證據能力，不容許作為證據。否則
    ，如被告以外之人於本案審判中所為之陳述，與其先前在另
    案法官審判外或檢察官偵查中所為之陳述不符時，既謂後者
    無證據能力，依同法第155條第2項規定，即應悉數摒除不用
    ，僅能採取其於本案審判中之陳述作為判斷之依據，按之現
    行刑事訴訟法關於傳聞證據排除例外之規定，殊難謂為的論
    。於法院踐行詰問程序後，綜合該被告以外之人全部供述證
    據，斟酌卷內其他調查之證據資料，本於經驗法則及論理法
    則，作合理之比較而為取捨、判斷，此屬實質證據價值之自
    由判斷問題，要無所謂其證據價值自比審判外之陳述為高之
    可言（最高法院95年度台上字第6675號判決要旨參照）。
  2.被告雖於本院更(一)審審理時質稱：證人王○○、Soledad於
    偵查中向檢察官所為陳述，未經過交互詰問，又係聽聞告訴
    人片面陳述而來，沒有證據能力云云。惟查，證人王○○、
    Soledad於偵查中之陳述，業經檢察官依法令其具結，且
    本件被告並無法具體指出，或卷存任何積極證據證明檢察官
    有不當取供，迫令證人王寶瑩、Soledad為非任意性供述，
    而有顯不可信之情形，揆諸前揭判決要旨，自得認具證據能
    力。另證人王○○、Soledad於本件所欲待證之事項，乃告
    訴人Ａ女被害之後，聯繫菲律賓友人、陪同就診採證、接受
    警詢之過程等，以及告訴人於上述過程中，其神情、表態等
    外觀客觀情狀，作為告訴人Ａ女指述遭被告性侵害等各情，
    其真實性判斷之客觀事證中之一部，尚非逕以上開證人轉述
    Ａ女曾告知遭被告性侵害之傳聞證據，作為本件論罪之直接
    證據，附此敘明。
  (二)告訴人Ａ女於警詢所為之陳述有證據能力
    1.警詢筆錄無庸令其具結
      被告於本院更(一)審審理時另辯稱：告訴人Ａ女在警詢之陳
      述，未經依法「具結」，應無證據能力云云，惟按刑事訴
      訟法並未賦予司法警察（官）有命證人具結之權力，此觀
      刑法第168條及刑事訴訟法第196條之1第2項（即第186 條
      不在準用之列）規定自明，是告訴人Ａ女於警詢時未令其
      具結，乃法之規範所致，事屬當然，不得執此謂無證據能
      力。
    2.被告對質詰問權之保障
    (1)被告程序上之對質詰問權
      按被告以外之人於審判外之言詞或書面陳述，除法律有規
      定者外，不得作為證據，刑事訴訟法第159條第1項定有明
      文。本條文不論基於傳聞法則或是直接審理原則的要求，
      最主要的目的在於保障被告的反對詰問權。我國憲法雖未
      明文規定被告享有詰問證人的權利。惟大法官會議第 384
      號解釋認為：對質詰問權是憲法第 8條保障正當法律程序
      的內涵之一；釋字第 582號解釋認為：詰問權在我國憲法
      上，不但為第16條之訴訟基本權所保障，且屬第8條第1項
      規定正當法律程序的內涵，為確保被告對證人的詰問權，
      證人於審判中，應依法定程序，到場具結陳述，並接受被
      告之詰問，其陳述始得作為認定被告犯罪事實之判斷依據
      。第 582號解釋理由書復指出：至於被告以外之人於審判
      外之陳述，依法律特別規定得作為證據者，除客觀上不能
      受詰問者外，於審判中，仍應依法踐行詰問程序。因此，
      在我國對質詰問權屬於被告憲法上的權利，應無疑義。
    (2)對質詰問權之例外
      惟對質詰問權係保障刑事被告防禦權的公平審判之一環，
      而被告防禦權若已經以其他方式加以保障（即所謂對詰問
      之補償），亦即對證人審判外陳述給予以程序性的擔保與
      驗證後，則法例上多容許對質詰問之例外，而允許被告用
      其他方式來檢驗該審判外陳述。正因如此，我國刑事訴訟
      法，在確立傳聞法則「禁止使用傳聞證據」的同時，另一
      方面以所謂具有可信之情況保證及使用證據的必要性，而
      承認得使用傳聞證據的例外情形，刑事訴訟法第159條之1
      至159條之5即是傳聞法則例外的規定。雖然這些傳聞法則
      的例外規定，某種程度限制被告的對質詰問權，惟如該審
      判外陳述之外觀有很高的可信性，足以取代被告對質詰問
      權的檢驗，且為法院發現真實所需要，則例外認為該審判
      外陳述有證據能力，而不認為違反憲法對被告對質詰問權
      的保障。從國際人權法例來看，對質詰問之例外，亦屬必
      要。如大法官釋字第 582號解釋特別提到的歐洲人權公約
      之對質詰問條款（公約第 6條第3項第4款），即是一例。
      作為公約裁判機構的歐洲人權法院（ EuropeanCourt of
      Human Rights），幾十年來在其判例法中，一方面樹立高
      標準的對質詰問要求，二方面也創設容許例外，但例外必
      須合乎以下特定要件：(1)義務法則，亦則法院必須先履行
      法院的傳喚義務，在法院已盡了傳喚、乃至拘提證人等努
      力，證人仍不到庭時，始能主張例外；(2)歸責法則，亦即
      證人不能到庭，非肇因於可歸責國家之事故；(3)防禦法則
      ，亦即，在合乎前 2個要件，法院得以朗讀先前未經對質
      詰問的筆錄時，仍應給予被告機會質疑該審判外陳述；(4)
      檢驗法則，該陳述不得作為有罪裁判之主要或唯一依據。
      這些嚴格的例外要件，對於我國傳聞例外的限縮解釋，亦
      有相當的助益。
    2.現行法規定
      按參諸中華民國九十二年二月六日華總一義字第00000000
      000 號令修正公布之刑事訴訟法第159條之3之規定：被告
      以外之人於審判中有下列情形之一，其於檢察事務官、司
      法警察官或司法警察調查中所為之陳述，經證明具有可信
      之特別情況，且為證明犯罪事實之存否所必要者，得為證
      據：一、死亡者；二、身心障礙致記憶喪失或無法陳述者
      ；三、滯留國外或所在不明而無法傳喚或傳喚不到者；四
      、到庭後無正當理由拒絕陳述者。而依上開規定，被告以
      外之人於司法警察調查中所為的陳述，必須具備下列 3要
      件始得作為證據：
    (1)審判中傳喚或訊問不能（客觀上不能受詰問）
      基於對被告對質詰問權的保障，法院有義務去強制先前未
      受被告詰問過的不利證人到庭，所以法院應先履行自身的
      傳訊義務，才能主張對質詰問的例外。因此，本條第 3款
      「滯留國外或所在不明而無法傳喚或傳喚不到」的適用，
      除有無法傳喚之情形外，仍須以被告以外之人經合法傳喚
      無正當理由不到庭為前提。此外，解釋上，本條各款所定
      之傳喚或訊問不能之事由必須繼續存在一定程度以上，始
      足當之。
    (2)證明犯罪事實之存否所必要（使用證據之必要性）
      所謂傳聞法則例外之必要性，乃指原供述人無法到庭接受
      當事人及辯護人之交互詰問，且該證據係為證明犯罪事實
      存在所不可或缺之陳述而言。
    (3)具有可信之特別情狀（特信性）
      所謂傳聞法則例外之可信性情況保證，其意義乃指某供述
      倘在特別可置信之狀況下所為時，縱不在審判官面前為其
      供述，或縱不給對方當事人有行反對詰問之機會，因其供
      述有虛偽之危險性本為不高，故可作為證據之謂，而一般
      均認當場印象之陳述、在極大之驚駭下所為之陳述，諸如
      在事情發生後所作之陳述於時間上緊接，亦即，必須是陳
      述人在認識事件或情況當時，或其後立即對該事件或情況
      所為之描述或解釋之陳述，或指陳述人在事件或情況所引
      起的刺激壓力下，在驚駭情形之下所為陳述，均具有陳述
      時之外部客觀的情況值得信用之情況保證。至於陳述人陳
      述時之「外部情況」，是否具有可信性，則必須綜合陳述
      人之觀察、記憶、表達是否正確，即有無偽證之各種因素
      而予以判斷。
    3.本案之審查  
    (1)告訴人Ａ女係菲律賓籍之監護工，已於93年 1月29日搭機
      返回菲律賓，有旅客搭機證明書 1紙附卷可稽（偵卷第85
      頁）。而檢察官及被告均聲請傳喚告訴人Ａ女到庭，是原
      審為履行傳喚證人到庭之義務，俾使被告行使對質詰問權
      ，分別向行政院勞工委員會、內政部警政署入出境管理局
      及馬尼拉經濟文化辦事處查詢告訴人Ａ女於菲律賓的處所
      （為保護告訴人Ａ女，處所詳卷），再依查得結果依法定
      程序傳喚其於審判期日到庭，嗣告訴人Ａ女透過代理人菲
      律賓律師來信表示不願前來台灣出庭等情，亦有上揭機關
      函文及該信函在卷可參。本院上訴審審理時再度合法傳喚
      告訴人Ａ女到庭未果，有送達回證在卷可憑，故法院客觀
      上已盡到傳喚證人即告訴人Ａ女的義務，且告訴人Ａ女不
      能到庭，依上揭說明，不論依法理之義務法則、歸責法則
      ，或是依刑事訴訟法之規定，告訴人Ａ女因滯留國外而傳
      喚不到，應認符合客觀上不能受詰問之要件。又刑事訴訟
      法第177條第1、2項、第189條第4、5項雖規定：「證人不
      能到場或有其他必要情形，得於聽取當事人及辯護人之意
      見後，就其所在或於其所在地法院訊問之。前項情形，證
      人所在與法院間有聲音及影像相互傳送之科技設備而得直
      接訊問，經法院認為適當者，得以該設備訊問之」；「證
      人係依第177條第2項以科技設備訊問者，經具結之結文得
      以電信傳真或其他科技設備傳送予法院或檢察署，再行補
      送原本。第177條第2項證人訊問及前項結文傳送之辦法，
      由司法院會同行政院定之」，就未到場之證人以視訊方式
      訊問之，以保障被告之對質詰問權，然本案之證人所在地
      在菲律賓，與本院之間無此遠距訊問之設備，且因下列因
      素申請遠距訊問，實為窒礙難行：(一)本案係性侵害案件，
      依性侵害犯罪防治法第18條本文規定，審判不得公開，旨
      在保護被害人，避免遭受第二次傷害，而本案證人即被害
      人所在地在外國，若採遠距訊問，勢必將讓更多人參與本
      件之審理過程，無異讓被害人因本案遭受他人異樣或審視
      的眼光，實與保護被害人而不公開審理之旨有違。(二)再者
      ，我國與該國並無邦交，亦無簽署司法互助協定，就人別
      訊問、結文之傳送、應行訊問之處所，皆有待克服技術上
      之問題，短期內並無法因個案而獲得解決。(三)本案乃告訴
      人Ａ女於93年 1月29日取得新台幣（下同）80萬元後，即
      在被告之配偶彭○○協助下向航空公司訂位並給付機票費
      用，於當日搭乘飛機離台返回菲律賓（詳後述），至此再
      行跨國「視訊」，縱能令告訴人Ａ女轉換為證人具結，亦
      徒具具結之形式，蓋日後如發現其偽證，因其遠在菲律賓
      ，亦為我國法權所不及，無法對之追訴處罰，故無以擔保
      其陳述之正確性，依法亦無證據能力。綜上，實難就告訴
      人Ａ女進行遠距訊問或跨國「視訊」，是關於被告此部分
      之聲請應予駁回。
    (2)告訴人Ａ女所指訴遭被告性侵害之時間為93年 1月23日下
      午4時45分許，告訴人Ａ女隨於當日晚間7時許向其友人Ro
      xanne、Soledad 求助，經Soledad之協助後，與馬尼拉經
      濟文化辦事處勞工部職員王○○連繫上，嗣由王○○陪同
      於翌日凌晨0時10分許在台北市政府警察局女子警察隊偵
      訊室接受警方詢問，則告訴人Ａ女於警局中所為陳述，因
      與案發時間甚為接近，告訴人Ａ女就事發經過之觀察、記
      憶及表達應仍相當明確。參以本案係93年1月23日晚約11
      時許，因告訴人Ａ女到馬偕醫院急診驗傷，馬偕醫院通報
      鄰近之中山分局中山二派出所，再由派出所人員通知線上
      警網前往瞭解，此時司法警察才得知告訴人Ａ女係遭受被
      告性侵害等情，有承辦本案之後港派出所警員劉○○製作
      之職務報告併檢附之受理案件記錄表、派出所員警工作紀
      錄簿、刑事案件移送簿、處理妨害性自主案件清單、性侵
      害犯罪事件通報表及性侵害案件初步處理紀錄表等各一份
      附卷為憑（見原審卷2第124-130頁）；核與證人王○○於
      偵查中證稱：1月23日晚上9點20分左右，接到辦事處勞工
      部代表的電話，表示被害人朋友Soledad電請協助，其直
      接回電予Soledad，並約在馬偕醫院見面，到達醫院時，
      其就協助掛號、驗傷，後來有社工蔡小姐進診間告知警察
      在外面等，至晚上11點多，其與告訴人Ａ女就與警察到派
      出所製作筆錄等語相符（見偵查卷第70-72頁）。足見本
      案係因馬偕醫院依一般性侵害案件流程通報警方，警方依
      一般流程通報女警隊處理，才查悉本案之犯罪事實，而非
      由告訴人Ａ女直接或透過馬尼拉經濟文化辦事處人員通報
      警方指訴被告性侵害之犯罪事實。且告訴人Ａ女於警詢時
      係由馬尼拉經濟文化辦事處人員王○○陪同，而王○○與
      被告及告訴人Ａ女雙方均無利害關係。是以，就告訴人Ａ
      女於警詢所為陳述之外部情況判斷，所受到外力之影響程
      度不高，已可認「具有可信之特別情況」。又被告雖於96
      年12月25日以刑事答辯與陳述狀指稱：女警隊稱曾派二女
      警黃○○、黃○○陪同驗傷，與證人王○○供詞矛盾；又
      警員劉○○稱二女警於1月24日0時到達馬偕醫院陪同驗傷
      ，與證人王○○供詞不符，且與馬偕醫院黃○○醫師填寫
      診斷時間不符，顯有嚴重矛盾云云。惟查，證人王○○於
      偵查時已證稱：‧‧‧後來有位社工蔡小姐進入診間說有
      警察在外面等，因為檢查時間可能比較久，所以警察說他
      先離開，等一下再回來，我等整個檢查結束之後，我們就
      在隔壁小辦公室等警察再過來‧‧‧，大概在11點左右警
      察就過來，我們就和他到馬偕對面中山分局的派出所，他
      跟我們聯絡女警隊過來。‧‧‧我們在中山分局的派出所
      等，之後就有二位女警隊的警員過來，我們就在那邊做筆
      錄等語明確，核與上揭警員劉○○所製作之職務報告、及
      臺北市政府警察局女子警察隊受理案件記錄表均載稱：93
      年1月23日23時20分接獲報案，派遣警員黃○○、黃○○
      前往處理等情相符，堪認女警隊所派遣二位女警乃係應中
      山分局中山二派出所警員將告訴人Ａ女帶至該所後，通報
      其等到場，而接手協助製作告訴人Ａ女警詢筆錄等後續偵
      查作為，至性侵害驗傷過程中前往醫院查詢而由社工蔡小
      姐通知王○○者，應係初次接獲馬偕醫院通報之中山分局
      中山二派出所之警員無訛，則此紀錄上未臻明確之處，尚
      不影響本件所認定上開通報、發覺之過程，亦不足為被告
      有利之認定。
    (3)又本案為性侵害案件，發生地點在被告住處之房間，除被
      告外，僅有告訴人Ａ女親身經歷全程經過，其所為陳述自
      屬證明犯罪事實存否之必要證據。
    (4)綜上，告訴人Ａ女於警詢中所為之陳述，依刑事訴訟法第
      159條之3第 3款規定，有證據能力。因此Ａ女雖未到庭，
      不論依我國刑事訴法之規定或依歐洲人權法院所要求之普
      世人權基準，原審及本院歷審踐行的程序均未侵害被告的
      對質詰問權。
  (二)告訴人Ａ女於警詢所為之陳述可採之理由
    1.告訴人Ａ女於警詢時所為之陳述：
      被告於93年1月23日下午4時45分許，在其位於台北市○○
      區○○街○○號 3樓住處，對告訴人Ａ女以違反其意願之方
      式，而為強制性交得逞乙節，業經告訴人Ａ女於警詢陳述
      明確如下：「（妳今日因何事至中山二派出所來製作調查
      筆錄？）因為我昨天下午 4點45分的時候被我雇主的先生
      馮富祥（音譯）性侵害，我都以 Sir來稱呼他（以下以先
      生代替 Sir），所以來這裡報案製作筆錄。」、「（請你
      就第一次遭受性侵害的過程詳細描述之）平常如果太太她
      們一家人在家的話我就不用過去羅斯福路那邊，因為昨天
      太太、先生帶著兒子回娘家，下午我獨自一人留在家裡（
      ○○區○○街○○號3樓），大約4點的時候，先生一個人就
      先回來了，他告訴我說太太去木柵打麻將，並要我在 5點
      10分去太太娘家帶兒子回來再搭捷運去木柵找太太。木柵
      那個地方是太太週六、日會去打牌的地方。還說他要去休
      息，要我4點半叫醒他。但我做完家事（大約4點20分）回
      到我房間的時間，先生已經穿著睡衣睡在我的房間的床上
      ，我有問先生；為什麼會在我的房間，但是先生沒有回答
      ，就走出我的房間，我看他走了，我就去洗頭、洗澡，因
      為今天做了很多事，洗完之後就只圍著浴巾從浴室走回我
      的房間，其間會經過太太房間，但是會有一個間隔板遮住
      」、「我洗完澡回到房間就穿上衣服，因我房間沒有鎖，
      才穿完雇主就穿著睡衣進來我房間，他問我冷不冷，接著
      就把我壓在床上，我有回他說不冷，並試著推開他，但他
      就一直說『I like you』，又說『要我試試sexual inter
      course』，告訴我那很舒服，我一直跟他說我不要，然後
      我就一直哭，我覺得雇主好像等不及要對我做那件事」、
      「（先生的性器有無進入你的陰道？有無射精？體內還是
      體外？有無戴保險套？）有，有插入我的陰道裡，有射精
      ，是在體內，後來我去上廁所時，也有流出白白、黏黏的
      東西。他沒有戴保險套」、「（昨天下午 4點多是先生第
      一次對你性侵害嗎？有無用強暴的方式對你侵害？你有反
      抗過嗎？）是第一次。他是用強壓著我的方式對我侵害。
      但是我一直蹲著、躲他、退到牆角，他就很用力把我的雙
      腿張開就對我性侵，我很害怕閉著眼睛，但是手一直想推
      開他，可是沒辦法」、「（加害人有幾人？加害人對你侵
      害時有無使用任何工具或藥劑？）只有先生一人。沒有使
      用工具及藥劑」、「（加害人對你性侵害之後，是否有以
      衛生紙擦下體？有無前往醫院驗傷採證？有無保留最後一
      次發生後所穿之內衣褲、床單、棉被等物？）先生有叫我
      去洗乾淨。昨天晚上我已經去馬偕醫院驗傷，有二件內褲
      都留在證物盒裡」、「（你有無受傷過？）沒有」、「（
      你是何時離開雇主家？雇主有無跟你聯絡？）大約下午 5
      點10分先生的兒子我有去太太的娘家接他回來，之後 7點
      先生跟他兒子就出門去了。我大概是 7點15分左右離開雇
      主家裡，期間都沒有接到雇主打電話聯絡我。我有打電話
      給我女性朋友 Roxanne Belonio跟她說這件事，後來才找
      到勞工中心的工作人員」（見偵查卷第13-18頁）。
    2.告訴人Ａ女於警詢時所為陳述之證明力：
    (1)查告訴人Ａ女於警詢先是敘述被告穿著睡衣睡在其房間的
      床上，之後被告於告訴人Ａ女洗完澡回房間時，穿著睡衣
      進入其房間，問告訴人Ａ女冷不冷後，就將其壓在床上，
      且一直說「I like you」、「要我試試sexual intercour
      se」，告訴其那很舒服，足見告訴人Ａ女就被告求歡、要
      求性交的過程皆為具體、詳細的描述。且告訴人Ａ女並非
      指訴被告一開始即以強暴、脅迫或違反告訴人Ａ女意願的
      方式與告訴人Ａ女性交，而是敘述被告利用暗示、勸誘、
      說服的方式求歡，參以被告為告訴人Ａ女雇主之夫、平日
      與其妻及告訴人Ａ女共同生活之情形，以及被告曾自承為
      大學教授且為知名政治人物，是告訴人Ａ女陳述被告所使
      用之求歡方式，符合情理並無矛盾。再參諸告訴人Ａ女所
      謂「床」，僅為房間牆角地板上放置之床墊，有現場照片
      可憑（見偵查卷二第593、594頁），是告訴人Ａ女所述「
      ‧‧‧我一直蹲著、躲他、退到牆角，他就很用力把我的
      雙腿張開就對我性侵」，故當時被告應在牆角床墊上為性
      侵害行為，併此敘明。又被告雖於本院更(一)審審理時辯稱
      ：告訴人Ａ女自稱其躲在牆角，用蹲的姿勢被性侵，在科
      學上此姿勢及所處位置，性器官根本無法接觸而為性侵。
      且告訴人Ａ女從頭到尾都沒說她內、外褲如何被脫掉，顯
      屬誣告云云。惟依告訴人Ａ女前開指述：「‧‧‧我一直
      蹲著、躲他、退到牆角，他就很用力把我的雙腿張開就對
      我性侵，我很害怕閉著眼睛，但是手一直想推開他，可是
      沒辦法」等語，可認告訴人Ａ女乃係利用「蹲著」、或「
      躲」之方式，閃避被告對其圖謀性侵害之舉措，直至被逼
      至牆角無法躲避為止，至被告對其性侵害時係以雙手用力
      張開其雙腿，並未陳述當時被張開雙腿後，仍維持「蹲姿
      」，直至性侵害結束為止。又被告進行性侵害之時，告訴
      人Ａ女因很害怕閉著眼睛，但是手一直想推開被告，是以
      其感受已將眼睛閉合，並為肢體動作表達不願意，再徵以
      告訴人Ａ女應訊時亦數度情緒失控、落淚，足認其極不願
      意見到及回想自己被性侵害之過程，是以其於警詢陳述時
      或有未臻清楚之處，亦合情理。況告訴人Ａ女為成年人，
      且於本件被性侵害之前，亦曾有性交行為，此觀馬偕醫院
      驗傷診斷書所載「處女膜三、五點鐘方向陳舊性裂傷」，
      及病患於醫師問及個人過去史中，表示於二年前即發生過
      性行為等語即明，其對於性交過程之各項步驟，當知之甚
      詳，亦無不能合理描述之情，自可能因其閉眼未見，或心
      情波動太大，就此疏未詳加描述、說明而已。再者，實際
      性侵害時之各項細微動作，此涉及問案者當下所慮及問題
      之深度、廣度有關，本件問案者在告訴人明確指述係遭被
      告以違反其意願方式，將性器官插入陰道而為性交等情，
      及已由馬偕醫院為相關採證、檢驗下，而未就性侵害過程
      中「脫褲方式」等細節提問或深入追問，亦不得謂有故意
      疏漏之情，是被告執此認告訴人Ａ女誣告云云，顯屬無據
      。
    (2)查告訴人Ａ女於警詢時陳述：被告曾多次趁人不注意或是
      沒人在的時候偷摸其胸部，也曾告訴她說喜歡她；並且跟
      她說：「不要告訴任何人，尤其是我太太，否則就把妳送
      回去」；在性侵害後被告叫她去洗乾淨，在晚上 7點時給
      她 1千元，先說是要給她吃晚餐，她說不要，又說是給她
      過年的紅包等語（見偵查卷第 14-16頁）。是告訴人Ａ女
      不僅能具體描述被告求歡的方法，且就被告先前對其之騷
      擾及威脅以及事後之安撫、利誘亦得為具體的描述，所述
      亦符合情理並無矛盾。
    (3)證人Soledad於偵查中證稱：93年1月23日事發當天在Roxa
      nne 雇主家中見到告訴人Ａ女時，告訴人Ａ女在哭，其就
      抱住告訴人Ａ女問她何事，告訴人Ａ女就主動把褲子脫下
      來，她的內褲上沾有血跡，其問她是誰碰的，她說是她的
      雇主，告訴人Ａ女當時非常害怕；當天告訴人Ａ女的精神
      狀況為有時候會害怕、有時候會生氣、而且一直哭（見偵
      查卷第396、398頁）；證人王○○則證稱：1月23日當她
      在馬偕醫院看到告訴人Ａ女時，告訴人Ａ女身體有點發抖
      ，臉色有點緊張，有害怕的感覺，製作筆錄時她有哭（見
      偵查卷第72頁）。依上開2位證人所述，告訴人Ａ女從93
      年1月23日遭被告性侵害後至警詢時，情緒皆處於害怕、
      生氣、哭泣之狀態，若非遭受性侵害，豈會在面對朋友、
      警察、辦事處人員等不同層面的人時情緒失控？再參酌告
      訴人Ａ女於警詢時，於尚未陳述至遭被告性侵害之內容時
      ，即因情緒激動趴在桌上啜泣，於93年1月24日凌晨0時50
      分暫停製作筆錄，至1時3分才繼續製作筆錄（偵查卷第13
      頁），足見告訴人Ａ女確受所經歷事件之影響，其警詢所
      為遭被告性侵害之陳述有極高的可信度。
    3.告訴人Ａ女於警詢所為之陳述與下列證據相符：
    (1)告訴人Ａ女於93年 1月23日傍晚7時許到友人Roxanne雇主
      家求救，經由Roxanne打電話予Soledad告知有急事需要幫
      忙，Soledad遂前往Roxanne雇主家，並協助打電話至馬尼
      拉經濟文化辦事處，嗣於當日晚9時30分，經其友人Soled
      ad陪同至馬偕醫院，與馬尼拉經濟文化辦事處勞工部職員
      王○○會合後，由王○○陪同進入診療室，接受醫師診療
      、採證等情，業據證人Soledad、王○○於偵查中證述明
      確（見偵查卷第394-398、69-75頁）。而本件案發後，告
      訴人Ａ女（行動電話號碼為0000000000）與Roxanne（行
      動電話號碼為0000000000號）間、Roxanne與Soledad （
      行動電話號碼為0000000000號）間、Roxanne住處（雇主
      家中市內電話號碼為00-00000000）與馬尼拉經濟文化辦
      事處（電話號碼為00-00000000及00-00000000號）間之電
      話聯絡情形，亦分別有通聯資料附卷可稽（詳見以下附表
      編號1至8），核與告訴人Ａ女陳述與證人Soledad、王○
      ○證述之聯繫經過相符，足證其前揭陳述、證詞為真。
    ┌──┬─────┬─────┬─────┬───┐
    │編號│發     話 │受     話 │時     間 │偵  卷│
    │    │（使用人）│（使用人）│          │頁  數│
    ├──┼─────┼─────┼─────┼───┤
    │ 1  │0000000000│0000000000│起17:57:30│429頁 │
    │    │（被害人）│(Roxanne) │迄18:00:05│      │
    ├──┼─────┼─────┼─────┼───┤
    │ 2  │0000000000│0000000000│起18:11:39│429頁 │
    │    │(Roxanne) │（被害人）│迄18:12:12│      │
    ├──┼─────┼─────┼─────┼───┤
    │ 3  │0000000000│0000000000│起18:47:30│429頁 │
    │    │（被害人）│(Roxanne) │迄18:47:52│      │
    ├──┼─────┼─────┼─────┼───┤
    │ 4  │0000000000│0000000000│起19:07:21│429頁 │
    │    │(Roxanne) │（被害人）│迄19:07:58│      │
    ├──┼─────┼─────┼─────┼───┤
    │ 5  │0000000000│0000000000│起19:28:16│244頁 │
    │    │(Roxanne) │(Soledad) │迄19:28:24│      │
    ├──┼─────┼─────┼─────┼───┤
    │ 6  │0000000000│0000000000│起19:28:38│244頁 │
    │    │(Roxanne) │(Soledad) │迄19:29:13│      │
    ├──┼─────┼─────┼─────┼───┤
    │ 7  │0000000000│0000000000│起20:55:48│120頁 │
    │    │(Roxanne雇│(馬尼拉經 │迄20:56:22│      │
    │    │主家電話) │濟文化辦事│          │      │
    │    │          │處）      │          │      │
    ├──┼─────┼─────┼─────┼───┤
    │ 8  │0000000000│0000000000│起20:57:05│120頁 │
    │    │(Roxanne雇│(馬尼拉經 │迄21:00:29│      │
    │    │主家電話) │濟文化辦事│          │      │
    │    │          │處）      │          │      │
    ├──┼─────┼─────┼─────┼───┤
    │ 9  │0000000000│0000000000│起22:49:22│244頁 │
    │    │(Roxanne雇│(Soledad) │（未接通）│      │
    │    │主家電話) │          │          │      │
    ├──┼─────┼─────┼─────┼───┤
    │ 10 │0000000000│0000000000│起22:49:48│244頁 │
    │    │(Roxanne雇│(Soledad) │（未接通）│      │
    │    │主家電話) │          │          │      │
    ├──┼─────┼─────┼─────┼───┤
    │ 11 │0000000000│0000000000│起22:51:14│244頁 │
    │    │(Roxanne雇│(Soledad) │（未接通）│      │
    │    │主家電話) │          │          │      │
    ├──┼─────┼─────┼─────┼───┤
    │ 12 │0000000000│0000000000│起22:51:30│244頁 │
    │    │(Roxanne雇│(Soledad) │（未接通）│      │
    │    │主家電話) │          │          │      │
    ├──┼─────┼─────┼─────┼───┤
    │ 13 │0000000000│0000000000│起22:51:44│244頁 │
    │    │(Roxanne雇│(Soledad) │（未接通）│      │
    │    │主家電話) │          │          │      │
    ├──┼─────┼─────┼─────┼───┤
    │ 14 │0000000000│0000000000│起23:08:59│244頁 │
    │    │(Roxanne雇│(Soledad) │迄23:08:18│      │
    │    │主家電話) │          │          │      │
    └──┴─────┴─────┴─────┴───┘
      （編號9至14部分，詳如後述）
    (2)證人醫師黃○○於偵查及原審審理中證稱：其從事婦產科
      醫師業務已4年有餘，就性侵害案件之處理，於執業期間
      接受馬偕醫院及婦產科醫學會提供之訓練，臨床上已親自
      處理過一定數量之案件；93年1月23日是收到疑似性侵害
      案件的檢傷通知，告訴人Ａ女由馬尼拉辦事處人員陪同前
      來，其先進行問診，告訴人Ａ女以英文表示下午4點45 分
      在雇主士林的住處被迫發生性行為，因告訴人Ａ女有用英
      文講出雇主姓名，但是其不知道告訴人Ａ女雇主的中文姓
      名如何寫，所以才寫「雇主」；接下來做採證的工作，打
      開採證盒，打開裡面白報紙請她在上面抖動，並且請她將
      帶來的褲子及目前所穿的褲子留當證物，再請她上檢查台
      梳她外陰部毛髮，檢視外陰部狀況、用陰部擴張器檢視病
      患內陰部狀況、使用棉棒採集內陰部及子宮頸的檢體，做
      細菌培養，並採集肛門、口腔的檢體，然後請病患把指甲
      剪下來留在證物盒，接下來採取血液及唾液的檢體；告訴
      人Ａ女外陰部處女膜9點鐘方向有新鮮裂傷，當時檢視時
      有看到傷痕有出血的現象等語（見原審94年5月17日審判
      筆錄、偵查卷第190-195頁），並有馬偕醫院受理疑似性
      侵害事件驗傷診斷書、急診病歷影本各一份附卷可稽（見
      偵查卷第45-51頁）。依證人黃○○上開證詞可知，其為
      受過專業訓練的婦產科醫師，於93年1月23日處理到院急
      診之告訴人Ａ女，確認告訴人Ａ女外陰部處女膜9點鐘方
      向有出血現象之新鮮裂傷，並蒐集證物、採集告訴人Ａ女
      身上之檢體無訛。因證人黃○○對其驗傷、採證之經過已
      供述明確，是被告於本院上訴審及更(一)審審理時聲請再度
      傳喚證人黃○○醫師，核無必要。
    (3)刑事警察局93年 5月21日刑醫字第0000000000號鑑驗書檢
      驗結果為：被害人內褲（紫色）、被害人內褲（橘黃色）
      上斑跡以O-Tolidine血跡反應法檢測結果，均呈陽性反應
      ，結論為含有血跡（見偵查卷第 701-703頁）。此鑑定結
      果核與證人黃○○前開證詞及馬偕醫院受理疑似性侵害事
      件驗傷診斷書相符，足認告訴人Ａ女於當晚到馬偕醫院急
      診時，處女膜尚有出血情形，因此告訴人Ａ女所穿內褲沾
      染了血跡。而由告訴人Ａ女外陰部處女膜9點鐘方向有新
      鮮裂傷之情形觀之，核與告訴人Ａ女於警詢時陳述當天下
      午遭被告性侵害之情形相符。
    (4)刑事警察局93年 2月10日刑醫字第0000000000號鑑驗書鑑
      驗結論為：被害人陰道棉棒精子細胞層與被告 DNA-STR
      型別相同；被害人內褲（紫色）、被害人內褲（橘黃色
      ）、白色毛巾標示處精子細胞層與被告DNA- STR型別相同
      ；被害人內褲（紫色）、被害人內褲（橘黃色）、白色
      毛巾標示處上皮細胞層與被害人 DNA-STR型別相同（見偵
      查卷第36、37頁）。由鑑驗結果、可知，告訴人Ａ女
      提出之 2件內褲及白色毛巾，確實係其所穿著及使用，且
      其上留有被告之精子細胞；另鑑驗結果則顯示告訴人Ａ
      女陰道亦有被告之精子細胞。參以證人黃○○醫師於原審
      審理中證稱：鑑驗證物「陰道棉棒」係自告訴人Ａ女陰道
      深處和子宮頸採集檢體，從陰道口到子宮頸的深度約7-9
      公分，陰道深處的位置也差不多等語（見原審審理卷第21
      9頁）。均核與告訴人Ａ女陳稱：被告生殖器有插入其陰
      道，並在陰道內射精等語相符，應堪採信。
    (5)被告雖先後質稱：
    本案中，刑事警察局對於關鍵證物棉棒，竟然沒有按照規
      定同時檢驗血跡以及Ａ女的上皮細胞，因而無法保證這項
      證物的純淨性與合法性，亦即無法保證證物沒有受到污染
      ，當然結果難以採信。並以「被害人陰道棉棒」檢體係採
      自告訴人Ａ女陰道內，理論上必存有告訴人Ａ女之上皮細
      胞，聲請再送刑事警察局鑑驗。另外黃文助醫生的鑑定報
      告也是如此，根據政府規定，性侵害案件，醫生檢驗的標
      準程序，應該包含對精蟲活動力的檢驗但黃醫生並沒有做
      此檢驗，因而結果不足採信。並據以請求向馬偕醫院函詢
      告訴人Ａ女之陰道棉棒曾否進行「精液游動檢查或酸性磷
      酸檢查」。
    根據急診病歷，醫師所畫的告訴人Ａ女之處女膜仍完整存
      在，僅在九點鐘方向有一小裂痕，若確有性侵害怎能還是
      處女。又根據醫學網站，性行為從上而下，則處女膜裂痕
      應該是五、六點鐘方向，不可能是九點鐘方向，也證明非
      性侵所致。
    根據醫師證實，告訴人Ａ女處女膜之裂痕，檢驗時看到仍
      有出血現象，根據科學事實正常凝血時間頂多十分鐘，足
      以證明是告訴人Ａ女醫前十分鐘所為傷害，而非六小時前
      性侵害所致。
    根據醫師診斷結論，中文印上「空欄」二字，並未證實性
      侵害，英文所載R/O Rape，這代表Rule Out，亦即「排除
      性侵害」之意。
    告訴人Ａ女二條內褲精斑面積相同，隔了六個小時，怎可
      能有此情形；又精斑形狀，並非從體內流出應有的直線形
      ，而是斷斷續續的湖泊形；及精斑位置並無在陰道口的正
      中央，反在上下二端很大的塗抹痕跡，證明純為人工塗抹
      所致。
    刑事警察局鑑定報告從告訴人Ａ女體內所採陰道抹片，並
      未發現精子細胞，第一時間擦拭用衛生紙雖有精液但無精
      子，都證明非被告所有，因為被告是有精子的，告訴人Ａ
      女所提供的棉棒上同屬人工塗抹之偽證。
    (6)本院審酌下列事證，認被告所執(5)各項辯解，不足為被告
      有利之認定：
    證人黃○○與被害人及被告並無故舊恩怨，且為受過專業
      訓練的婦產科醫師，而就性侵害案件之處理，於執業期間
      接受馬偕醫院及婦產科醫學會提供之訓練，復於臨床上已
      親自處理過一定數量之案件，已如前述，其採集檢體、檢
      驗等乃本於其專業性，自堪信任。又「被害人陰道棉棒」
      乃係馬偕醫院黃○○醫師所採集，無造假之可能，而被告
      於本院上訴審審理時當庭檢視採集內陰部及子宮頸之棉棒
      ，表示「陰道棉棒並沒有發現血跡」等語，適足證明證人
      黃○○使用陰部擴張器為輔助，再用棉棒採集Ａ女內陰部
      及子宮頸的檢體，因裂傷出血之部位在處女膜（按位於陰
      道口附近），故該陰道棉棒沒有發現血跡，亦與事實相符
      ，核亦無再檢驗血跡以及Ａ女的上皮細胞之必要。又「被
      害人陰道棉棒」上精子細胞層業經證實與被告DNA-STR 型
      別相同，已如前述，所請向馬偕醫院函詢告訴人Ａ女之陰
      道棉棒曾否進行「精液游動檢查或酸性磷酸檢查」，亦核
      無必要，均應予駁回。
    依馬偕醫院驗傷診斷書上：(甲)在驗傷解析圖上勾勒及書寫
      處女膜三、五點鐘方向陳舊性裂傷：處女膜九點鐘新鮮裂
      傷；(乙)在檢查結果陰部欄位有書寫處女膜三、五點鐘方向
      陳舊性裂傷、九點鐘新鮮裂傷。又依馬偕醫院急診病歷上
      則有繪製處女膜圖形，標示及書寫陳舊、新鮮裂痕傷。另
      經本院更(一)審函詢馬偕醫院則函覆稱：「據檢查結果判斷
      病患應非處女，其原因如下：(甲)病患於醫師問及個人過去
      史中，表示於二年前即發生過性行為。(乙)經檢查病人處女
      膜，有陳舊性裂傷」等語，亦有馬偕醫院96年 4月20日馬
      院醫婦字第0000000000號函文附卷可稽，並無被告所指告
      訴人Ａ女還是處女之情。另被告引據醫學網站之論述認若
      性行為從上而下，則處女膜裂痕應該是五、六點鐘方向，
      不可能是九點鐘方向云云，然依被告所提呈該醫學網站係
      載稱：「一、第一次做愛乃正常面對面時，處女膜通常都
      是在五點鐘到七點鐘的方向破裂，但若體位不同，也可能
      在十二點鐘或其他方向的裂傷‧‧‧。三、若撕裂的方向
      很靠近尿道‧‧‧這大都只可能發生在暴力性侵害的場合
      ，或粗暴使用道具所致，正常性行為極為罕見（見本院更
      (一)審卷二，96年10月26日刑事聲請調查證據(八)狀附件二）
      」等語，可認處女膜破裂之方向，本可能因性行為之次數
      、性交之體位、插入之方向及行為粗暴與否，造成其他不
      同方向之裂傷。故參以本件告訴人非第一次為性行為，且
      處女膜因二年前性行為已形成三、五點鐘方向陳舊性裂傷
      ，及此次並非男女情投意合下之正常性行為，自可能造成
      處女膜九點鐘新鮮裂傷。
    按輕微傷口出血在短暫時間過後固然會自行凝血，此為一
      般通識，惟此傷口在持續被扯動、碰觸、按壓等壓迫情形
      下，即可能再出血，凝血時間亦無法以正常情形判斷。本
      件告訴人受害後被責令清洗、接回被告小孩、離家尋求友
      人協助，前往醫院接受檢查，其身體均未維持靜止狀態，
      自可能因期間激烈動作或檢查之行為，致處女膜之新鮮裂
      傷等受壓迫，而再度出血，凝血情況自難以正常論。再參
      以證人王○○在偵查中曾證稱，1月23日晚上9時20分左右
      ，接到辦事處代表電話，表示告訴人Ａ女朋友電請協助，
      其回電相約在馬偕醫院見面，到達醫院時其就協助掛號、
      驗傷等情以觀，當時有客觀之第三者在，告訴人Ａ女絕無
      時機可以自行弄傷、流血。況如下所證，告訴人Ａ女遭被
      告性侵害結束，於清洗外陰部前後所著二條內褲，均有血
      跡反應，及被害人手指甲更無檢測出DNA型別等各情，均
      可證上開處女膜九點鐘新鮮裂傷，確為遭被告性侵害所造
      成，是被告僅以正常凝血時間頂多十分鐘，認告訴人Ａ女
      就醫前十分鐘所為傷害，而非六小時前性侵害所致，亦非
      可採。
    驗傷診斷書中的臆斷欄，致傷之可能原因並非如被告所稱
      只印空欄二字，而是未填載，此未填載不能推論醫師已認
      為沒有性侵，其臆斷尚可佐以急診病歷上之記載。又經本
      院更(一)審函詢馬偕紀念醫院，該院函覆以：急診病歷上所
      寫R/O Rape之涵意為「疑似性侵害」，R/O 為Rule Out之
      縮寫，因醫護人員於事件發生時並不在現場，也無目睹事
      件發生經過，乃依病患就診時主訴及醫師之問診，將病人
      列入疑似性侵害個案，而開採證盒加以採證等語，亦有該
      院96年 4月20日馬院醫婦字第0000000000號函文附卷可稽
      ，是以上開「 R/O」之釋意，自應以出具該診斷證明書之
      醫院陳明為準，故被告上開所辯「R/O Rape」亦即「排除
      性侵害」云云，容有誤解。而所請再函台北榮民總醫院及
      陽明醫院暨醫策會查明R/O之涵意，亦核無必要。
    被告雖稱告訴人Ａ女二條內褲精斑面積相同，隔了六個小
      時，怎可能有此情形；又精斑形狀，並非從體內流出應有
      的直線形，而是斷斷續續的湖泊形；及精斑位置並無在陰
      道口的正中央，反在上下二端很大的塗抹痕跡，證明純為
      人工塗抹所致云云。惟查：
    I告訴人Ａ女於警詢中供稱：「我洗完澡回到房間就穿上衣
      服，因我房間沒有鎖，才穿完雇主就穿著睡衣進來我房間
      ，他問我冷不冷，接著就把我壓在床上‧‧‧（敘述被性
      侵害過程）」、「（加害人對你性侵害之後，是否有以衛
      生紙擦下體？有無前往醫院驗傷採證？有無保留最後一次
      發生後所穿之內衣褲、床單、棉被等物？）先生有叫我去
      洗乾淨‧‧‧」等語；證人 Soledad於偵查中證稱：有請
      告訴人Ａ女回家拿穿過的內褲等語（見偵查卷第 397頁）
      ，證人黃文助醫師於偵查中亦證稱：伊問診時告訴人Ａ女
      稱遭性侵害後有清洗外陰部（見偵查卷第 192頁）；伊將
      告訴人Ａ女帶來的褲子及目前所穿的褲子留當證物（見偵
      查卷第 193頁）；於原審再證稱：「（有檢查受驗人脫下
      的內褲？）我有看一下，她自己還有帶一件內褲」、「（
      她檢查的時候是否自己也有穿一件？）是，她自己穿的那
      一件和帶來的那一件都放在證物盒」等語（見原審94年 5
      月17日審判筆錄），足認上開兩條內褲穿著於告訴人身上
      僅相隔清洗之時間而已，並非被告所稱之六小時。又被告
      雖復辯稱：告訴人Ａ女第一條內褲若為性侵害前所穿，怎
      麼會有精斑及血跡？又告訴人Ａ女下午 5時正至5時零9分
      與朋友打電話，然後即出門接小孩，而被告於下午 4時52
      分與助理通電話，中間只隔 8分鐘，焉有足夠時間洗好澡
      、穿好衣服云云，然告訴人Ａ女房間與浴室間本有段距離
      ，縱受被告性侵害後前往浴室，仍會將原衣褲穿好，不會
      逕裸露下體前往，是其清洗後再行更換新內褲，於情無違
      。又告訴人Ａ女受性侵害前業經沐浴完畢，此次自無再為
      全身沐浴之必要，是告訴人Ａ女稱有清洗外陰部後，旋將
      新內褲換上，其時間本可在數分，甚而數十秒內完成，且
      先後穿著之內褲自均可能沾染甫遭被告性侵害結束後，留
      存於告訴人Ａ女體內，因陰道自淨作用而逐漸排出之精液
      等體液。
    II又本院更(一)審就本件二條內褲再函請法務部調查局鑑定，
      經該局以96年6月7日調科肆字第 00000000000號函覆稱：
      「受驗米黃色與淡紫色女用內褲二件，噴檢後，均出現深
      紫色（精斑陽性）分布於內褲褲底區域，分布區域均約略
      呈西洋梨型。深紫色（精斑陽性）之呈現大致呈邊界模糊
      之形狀，未見顯著之邊或角」等語，足認該精斑均分佈於
      陰道出口附近之內褲褲底區域無訛。且其所稱分布區域均
      約略呈「西洋梨型」，亦與被告所稱「橢圓」形相似（見
      96年12月25日刑事答辯與陳述狀第19頁第 2行），僅尾部
      較橢圓形寬大而已。又查性交後留存於陰道壁之精液並非
      平均附著，且精液內精子數量及分布，並非有一定之標準
      或濃度‧‧‧。又遺留在陰道內之精液被洗掉或受陰道之
      自淨作用甚快就消失，則遺留在陰道內之精蟲，留在陰道
      下部者較快被陰道下部之弱酸性分泌液殺死，留在陰道上
      部者，因陰道上部之分泌液為弱鹼性，故可遺留3至4日（
      參照被告所提刑事警察局網站關於精液之證明之說明，附
      於本院上訴審卷第244、245頁，本院更(一)審已於96年12月
      19日最後審理期日提示並告以要旨，檢察官及指定辯護人
      均當庭表示無意見），可知遺留在陰道內之精液本會隨女
      性體內洗掉及自淨作用而逐漸流出。再徵以精液等體液流
      出，因積存於陰道內之精液量，及女性陰道產生之分泌液
      較尿液黏稠，且均非大量，應可推知不會如尿液一般傾瀉
      而出，乃一點一點逐漸流出，再參以女性陰道壁內層為黏
      膜由很多皺褶形成，陰部肌肉鬆緊亦有差異、坐姿或站姿
      、靜止或走動、跑步等不同姿態，對於腹部、陰部均會產
      生不同程度之壓迫，自均可能影響流出速度，但通常而論
      ，因初期陰道內積存量較多，流出較快、較多，後期則逐
      步遞減，應屬合理推斷。而本件告訴人Ａ女二條內褲穿著
      之時間，均緊接近告訴人Ａ女遭被告性侵害結束之時，自
      均可能沾染留存於告訴人Ａ女體內，但因陰道自清作用而
      逐漸排出之精液等體液，已如前述。又告訴人Ａ女雖第一
      件內褲穿著時間很短（按性侵害結束後至浴室清洗止），
      惟當時積存於女性陰道內之精液量最多，可能流出較快；
      而第二件內褲穿著時間較長（自清洗後穿上至馬偕醫院黃
      文助醫師採證時脫下），惟此時女性陰道內之精液量已減
      少（按告訴人Ａ女所清洗乃外陰部，尚非陰道內部），但
      仍然會因陰道自淨作用而自體內排出。則此先後二條內褲
      所各沾染精液量，顯無從據以比較、評斷，是被告徒以本
      件相隔六小時，二條內褲精斑面積不可能相同云云，但因
      本件二件內褲之穿著並無相隔六小時之情形，即無從憑信
      。另被告所指精斑不可能形成湖泊狀云云，惟衡諸常情，
      精液等體液自女性陰道逐漸排出，告訴人當可能因走動、
      跑步等牽引，或因坐下與椅子等物磨擦，或甫性侵害結束
      、及清洗前後之穿脫內褲瞬間，甚而因下體搔癢而有拉扯
      內褲等動作，均可能造成內褲褲底區域所對陰道口之部位
      偏移，而致精液等體液滴落、沾附於內褲褲底區域不同之
      位置，進而形成如偵查卷第702、703頁照片所示精斑分布
      情形。至被告所稱：依醫學網站證明精液若從體內流出，
      必然會有邊界，上開調查局鑑定報告所載「深紫色（精斑
      陽性）之呈現大致呈邊界模糊之形狀，未見顯著之邊或角
      」等語，即可證明為人工塗抹，然精液自女性陰道流出，
      通常混合女性自身之體液、分泌液，反較被告所稱以其用
      過之保險套中取出之精液更為稀釋，基此人工塗抹，因精
      液濃稠度較高而吸附力強，當致內褲上因毛細現象之擴散
      不明顯，顯更易形成明顯之邊界，是被告此部分所辯，亦
      非可採。
    III另本院更(一)審就本件告訴人Ａ女所穿二條內褲先後函請法
      務部調查局、國立台灣大學醫學院附設醫院（以下簡稱臺
      大醫院）鑑定其上精斑是否為人工塗抹？經分別函覆稱：
      「送驗內褲精斑形狀，因缺乏其他佐證，無法研判是否為
      人工塗抹（法務部調查局）」、「貴院函列之鑑定事項，
      並無法由醫學檢查或檢驗加以判別，故而本院無法受託辦
      理（國立台灣大學醫學院附設醫院）」等語，亦有法務部
      調查局96年6月7日調科肆字第 00000000000號、國立台灣
      大學醫學院附設醫院96年11月12日校附醫密字第00000000
      00號函文各 1件附卷可稽，亦均無從判別本件確為人工塗
      抹，自不能為被告有利之認定。
    Ⅳ就被告所稱「告訴人Ａ女塗抹精液於陰道、內褲、刺傷處
      女膜」之誣陷方法探討之
      (甲)告訴人Ａ女陰道深處及子宮頸部有被告之精子細胞一節
        ，已如前述。是以，從採得被告精子之位置而言，足認
        被告生殖器有插入告訴人Ａ女陰道，並在陰道深處射精
        。雖被告辯稱可能係告訴人Ａ女以手指沾染被告精液後
        塗抹在自己陰道內，以此誣陷被告，且告訴人Ａ女亦有
        可能將附隨於該精液中之第 3人（如被告配偶）上皮細
        胞層一併塗抹於檢體上云云。惟查：本院上訴審就原先
        鑑驗相關檢體（包括Ａ女內褲二件，陰道棉棒等物）是
        否除鑑驗被告及被害人Ａ女之 DNA型別外，尚同時鑑驗
        檢體內有無第3人上皮細胞層DNA型別，函詢刑事警察局
        ，經該局以95年 1月12日刑醫字第0000000000號函、95
        年3月9日刑醫字第0000000000號函覆以被害人紫色內褲
        、被害人橘黃色內褲、白色毛巾標示處及被害人陰道棉
        棒，經DNA-STR檢測結果未發現第三人之上皮細胞層DNA
        型別（見本院上訴審卷第131、155頁，至本院不採被害
        人陰道抹片及被害人擦拭用衛生紙之鑑驗結果之理由詳
        後述），參以該被害人陰道棉棒檢體係採樣自告訴人Ａ
        女陰道內，而該被害人陰道棉棒經鑑驗結果，精子細胞
        層與被告DNA-STR型相同，且未發現第3人之上皮細胞層
        DNA 型別，是告訴人Ａ女陰道內除告訴人Ａ女及被告之
        DNA型別外，並無第3人（如被告配偶或被告所指之Ａ女
        之另一名男友）之 DNA型別。縱如被告所述，充其量，
        範圍也只能及於告訴人Ａ女手指能觸及之處，迨無可能
        深及子宮頸、陰道深處。更何況，以手指沾染精液深入
        陰道，就算再如何深入，若無其他工具輔助，手指上之
        精液早會因碰觸到陰道壁而留在距離陰道口之淺處，不
        可能有機會將精液塗抹在子宮頸、陰道深處。雖黃○○
        醫生證稱以棉棒採集檢體出來的時候，有可能會碰到陰
        道口附近的陰道壁。惟黃○○醫師亦證稱：為了確實採
        集陰道深處和子宮頸的檢體，所以以陰部擴張器將告訴
        人Ａ女陰道撐開，撐開到可以看到子宮頸，再以棉棒採
        集檢體等語（見原審卷1第220頁）。是以，醫師之所以
        使用陰部擴張器，就是為了將陰道口口徑撐至足夠棉棒
        順利進出之程度，以確實採集陰道深處、子宮頸的檢體
        ，提供予鑑驗單位，而此部分係專業訓練的一部份，也
        是每一個從事驗傷採證的醫師會遵循的步驟，故以證人
        黃○○處理過一定案件量的專業婦產科醫師而言，在無
        預設任何偏頗立場之下，可認在陰道擴張器輔助下，應
        可以棉棒採集陰道深處及子宮頸的檢體；基上，若告訴
        人Ａ女自行以手指塗抹精液，當無可能在其陰道深處、
        子宮頸採得被告精液。因此，依據上開證據及說明，已
        足以排除告訴人Ａ女以被告所辯方式誣陷被告之可能性
        。
      (乙)況且，多種疾病（包括性病、愛滋病）可透過精液傳染
        ，將精液塗抹於女性陰部亦有可能使該女性受孕，此均
        為一般正常成年人可知之常識，以告訴人Ａ女未婚且23
        歲之年紀，亦甚難想像其會為了不一定成功的誣陷勒索
        計畫，而甘冒受孕、生病甚而死亡之風險。又如告訴人
        Ａ女果真計畫周詳，且能取得被告與其妻行房使用之保
        險套，其直接以該保險套為證物誣指被告對其性侵害即
        可，告訴人Ａ女實無需如被告所辯以精液塗抹陰部之方
        法誣陷被告，甚至還以指甲造成自己陰部處女膜 9點鐘
        方向裂傷。
      (丙)再者，告訴人Ａ女於警詢時陳稱：被告有叫她洗乾淨，
        有2件內褲留在證物盒裡（見偵查卷第17頁），證人Sol
        edad於偵查中證稱：有請告訴人Ａ女回家拿穿過的內褲
        （見偵查卷第397頁），證人黃○○醫師亦證稱：
        將告訴人Ａ女帶來的褲子及目前所穿的褲子留當證物（
        見偵查卷第193頁）；而上開2件內褲經刑事警察局鑑定
        結果，均有告訴人Ａ女血跡及被告精子細胞，已如前述
        。告訴人Ａ女果真如被告所辯以手指塗抹被告精液於其
        陰部，再穿上內褲，理當只有一件內褲上沾有被告精液
        ，其憑此向司法機關誣告已足，其何需費事將被告精液
        塗抹於另一條內褲上（甚或還另外塗抹於毛巾上）。而
        告訴人Ａ女如果刻意將被告精液塗抹於內褲上，其亦僅
        需塗抹於其所穿之內褲上即可，亦無需將被告精液塗抹
        於另一條內褲上。此外，證人黃○○於偵查中證稱：其
        問診時告訴人Ａ女稱遭性侵害後有清洗外陰部（見偵查
        卷第192頁）；證人Soledad於偵查中證稱：其於93 年1
        月23日晚在Roxanne住處有請告訴人Ａ女回家拿穿過的
        內褲及使用過的衛生紙（見偵查卷第397頁）。據上，
        如果告訴人Ａ女果真要以被告所辯之方式誣告被告，其
        如何可能事先大費周章的「塗抹精液於陰道上、塗抹精
        液於2條內褲上、塗抹精液於毛巾上、塗抹精液於衛生
        紙上，再傷害處女膜、確認2條內褲均有血跡」誣陷，
        卻又先行清洗外陰部，甚至在找朋友Soledad協助時，
        仍不知道要提出另條內褲與衛生紙，還要朋友提議才返
        回住居處拿取，足見告訴人Ａ女在案發之際根本不知道
        要保全證據。此均在在足以證明告訴人Ａ女於警詢所為
        遭被告性侵害之陳述為真，足以排除被告所辯告訴人Ａ
        女係誣告之可能性。
      (丁)被告及其辯護人認被害人警詢筆錄中未曾提及有「白色
        毛巾」及「擦拭下體衛生紙」等物，且士林分局處理妨
        害性自主案件清單上疑似性侵害案件證物盒檢體項目欄
        及備註欄中，均未見「白色毛巾」及「擦拭下體衛生紙
        」之記載，認上開證物可能係違法取得。又警員劉○○
        於94年5月23日職務報告書載稱：筆錄約於93年1月24
        日3時10分製作完畢，女警即將證物「一一封箱點交」
        予我，並認上開案件清單所載之內褲檢體數量與送驗內
        褲檢體數量不符，認係違法云云，惟查，警員劉○○雖
        曾稱：女警將證物「一一封箱點交」，並未提及有無將
        醫院檢驗時已裝入證物盒或證物袋內物品再逐一開啟、
        清點，而此經本院上訴審就上開事項函詢士林分局，該
        局函覆以證物盒係本分局後港派出所警員劉○○至臺北
        市政府警察局中山分局中正二派出所向女子警察隊警員
        黃○○、黃○○具領，該證物業已封存，並未開啟觀看
        逐一清點詳記，且原封不動送往刑事警察局化驗。對於
        記載事項「被害人內褲檢體一件」係指被害人內褲檢體
        證物袋一件，內裝證物內褲幾條無法得知，因該證物袋
        已經封袋。至於「白色毛巾」及「被害人擦拭下體衛生
        紙」已記載於疑似性侵害案件證物盒檢體項目：其他檢
        體一件。因該證物係由被害人於馬偕醫院看診時提供，
        也已封存證物袋。無法點交毛巾幾條、衛生紙幾張，也
        就未記註於備註欄內，遂記載於其他檢體一件。此有士
        林分局95年4月25日北市警士分刑字第00000000000 號
        函暨所附警員劉○○之職務報告書附卷可稽（見本院上
        訴審卷第207、208頁）。是上開檢體係由告訴人Ａ女於
        馬偕醫院就診時提供，應堪認定，且警員劉○○具領之
        數量與送驗數量，係屬相符。至送鑑證物「被害人血漬
        紗布」未予鑑定部分，經本院上訴審函詢刑事警察局，
        該局函覆以於「疑似性侵害案件證物袋」中之「被害人
        血漬紗布」為被害人至醫院採證時由醫生採取之「被害
        人血液」當場分裝而得，因血液不宜長時間保存，而以
        血漬紗布作為長時間保存之用，二者為同一來源。本局
        於鑑驗性侵害案件時，若同時送檢被害人血液及血漬紗
        布，當以檢驗被害人血液為優先，如無特殊原因，被害
        人血漬紗布毋須鑑驗。此有該局95年4月14日刑醫字第
        0000000000號函附於本院上訴審可參，是雖「被害人血
        漬紗」未經鑑定，亦與本案無影響，附此敘明。
    被告雖先後以「刑事警察局95年4月14日刑醫字第0000000
      000 號函所載『被害人陰道抹片』部分，『以顯微鏡檢測
      ，未發現精子細胞』、『被害人擦拭下體衛生紙』部分，
      『衛生斑跡，以 O-Tolidin血跡檢測法檢測結果，呈陽性
      反應，以酸性磷酸酵素法檢測結果，呈陽性反應，以顯微
      鏡檢測，未發現精子細胞，經分離精子細胞層與上皮細胞
      層抽取DNA檢測，上皮細胞層DNA-STR型別與被害人相符，
      精子細胞層未檢出型別』。按 O-Tolidin血跡檢測法及酸
      性磷酸酵素法均係用於檢測精液，既呈陽性反應，足認上
      開衛生紙上存有精液，有精液而無精子細胞，該精液檢體
      應來自『無精蟲症』患者或結紮後之男子，因被告既非無
      精蟲症患者，亦未曾結紮，可見該『被害人擦拭下體衛生
      紙』上顯存有被告以外男子之精液，告訴人Ａ女稱：被告
      生殖器插入其陰道，並在陰道內射精等語，顯屬不實」、
      「刑事局鑑定報告從告訴人Ａ女體內所採陰道抹片，並未
      發現精子細胞，第一時間擦拭用衛生紙雖有精液但無精子
      ，都證明非被告所有，因為被告是有精子的，告訴人Ａ女
      所提供的棉棒上同屬人工塗抹之偽證」云云。經查：性交
      後留存於陰道壁之精液並非平均附著，且精液內精子數量
      及分布，並非有一定之標準或濃度，是陰道抹片之檢驗結
      果，將受採集之程序、部位、所採集到之精液濃度所影響
      。又遺留在陰道內之精液被洗掉或受陰道之自淨作用會逐
      漸消失，則遺留在陰道內之精蟲，留在陰道下部者較快被
      陰道下部之弱酸性分泌液殺死，留在陰道上部者，因陰道
      上部之分泌液為弱鹼性，故可遺留3至4日（參照被告所提
      刑事警察局網站關於精液之證明之說明，附於本院上訴審
      卷第244、245頁，本院更(一)審96年12月19日最後審理期日
      已提示並告以要旨，檢察官及指定辯護人均當庭表示無意
      見）。本件「被害人陰道抹片」經顯微鏡檢查未發現精子
      細胞，極為可能因採證時距受害時已隔六個小時，遺留在
      被害人陰道下部之精液「被洗掉」或受陰道之「自淨作用
      」，而流出陰道沾附於告訴人Ａ女之二件內褲上，復可能
      係當初採集自被害人陰道下部之精液，而該部位精液內之
      精蟲已被陰道下部之弱酸性分泌液殺死，或係剛巧採集到
      內無精蟲之精液檢體，故有上開未發現精子細胞之鑑驗結
      果。由於該「被害人陰道棉棒」經分析其 DNA-STR型別，
      除被告及告訴人Ａ女外，並未發現有第三人型別存在（見
      刑事警察局95年3月9日刑醫字第0000000000號函），又「
      被害人陰道抹片」與「被害人陰道棉棒」係同時由馬偕醫
      院黃○○醫師所採集，以黃文助醫師與被害人及被告並無
      故舊恩怨，且為處理過一定案件量之專業婦產科醫師而言
      ，該「被害人陰道抹片」與「被害人陰道棉棒」應均係黃
      ○○醫師自被害人陰道內採集，無造假之可能；復因被害
      人之外陰部處女膜僅9點鐘方向有新鮮裂傷，應排除有與
      二人以上性交，既然「被害人陰道抹片」所採集之精液檢
      體與「被害人陰道棉棒」所採集者同源，且「被害人陰道
      棉棒」精子細胞層所鑑驗之結果與被告之DNA-STR型別相
      同，則「被害人陰道抹片」之精液檢體應排除來自「無精
      蟲症」患者或結紮後之男子之可能。同理，「被害人擦拭
      下體衛生紙」雖鑑驗結果係「呈陽性反應，以顯微鏡檢查
      未發現精子細胞，經分離精子細胞層與上皮細胞層抽取
      DNA檢測，上皮細胞層DNA-STR型別相同與被害人相符，精
      子細胞層未檢出型別」，然精液內無精蟲之情形業如上述
      ，而精子細胞層未能檢出型別，則可能係經被害人「瞬間
      」擦拭時（按非如二件內褲有較長時間均穿著於被害人身
      上），射入陰道內部含精蟲之精液尚未流出，僅取得被告
      性器官抽插時殘留於被害人外陰部之精液，或被害人前稱
      事後曾上廁所，用以擦拭尿液，而令沾附於衛生紙之精液
      量太少，致未能檢出型別，是該衛生紙上之精液檢體當亦
      可排除來自「無精蟲症」患者或結紮後之男子之可能。故
      上開函覆亦不足以為被告對告訴人Ａ女無性侵害之證明，
      及其他檢體（即內褲、陰道棉棒）係人工塗抹之論證基礎
      。至被告及辯護人請求再向刑事警察局就所出具上開95
      年4月14日刑醫字第0000000000號函載覆說明(二)告訴人Ａ
      女「陰道抹片」部分，是否曾檢驗「精液反應」或「精子
      細胞層」？以及說明(三)所載「以酸性磷酸酵素法檢測結果
      ，呈陽性反應」，所謂「陽性反應」是否係針對有無精液
      所做的肯定結果？再為函詢云云，惟此乃就「被害人陰道
      抹片」、「被害人擦拭下體衛生紙」上有精液無精子細胞
      之同類問題反覆爭執，本院基上事證及說明，認無調查之
      必要，應予駁回。
    4.被告雖提出下列證據，用以彈劾告訴人Ａ女於警詢所為陳
      述之證明力，惟不足採信，分述如下：
    (1)告訴人Ａ女於94年 1月24日在菲律賓所為審判外陳述
    該陳述對被告犯罪事實無證據能力
    I按被告以外之人於審判外之言詞或書面陳述，除法律有規
      定者外，不得作為證據，刑事訴訟法第159條第1項定有明
      文。通說固然認為本條為傳聞法則的規定，該規定最主要
      的目的在於保障被告的反對詰問權。然而在審判中行使反
      對詰問權者並不限於被告，尚包括代表國家實行公訴的檢
      察官。刑事訴訟法規定被告以外之人必須到庭陳述，其目
      的即在於一方面以具結程序使證人知道其有據實陳述的義
      務，及違反將受偽證罪之處罰；另一方面以交互詰問，發
      現證人可能有知覺、記憶、表達或真實性的瑕疵。因此，
      被告以外之人於審判外之陳述，既然可能會有知覺、記憶
      、表達及真實性之瑕疵，自然不能毫無條件任由被告單方
      面提出作為證明犯罪事實存否的證據。
    II查告訴人Ａ女於94年 1月24日在菲律賓所為陳述，雖據被
      告於原審審理時提出，然其顯為被告以外之人於審判外之
      陳述，依刑事訴訟法第159條第1項規定，不得作為證據。
    III被告及其辯護人雖主張該文書屬刑事訴訟法第159條之4第
      1款、第2款所規定之公務員職務上製作之紀錄文書、證明
      文書或從事業務之人於業務上製作之記錄文書、證明文書
      。然查被告及其辯護人提出該項證據所據以主張者係告訴
      人Ａ女陳述之內容，故於審判外陳述者為告訴人Ａ女，而
      非我國外交部駐菲代表處官員、菲律賓官員或公證人，告
      訴人Ａ女並非上開條款所稱之公務員或從事業務之人，自
      無依上開條款主張告訴人Ａ女於審判外之陳述有證據能力
      。
    Ⅳ至被告及其辯護人雖另主張該文書屬刑事訴訟法第 159條
      之4第3款所規定之其他於可信之特別情況下所製作之文書
      。惟查上開條文之立法理由為：「一、本條係新增。二、
      公務員職務上製作之紀錄文書、證明文書如被提出於法院
      ，用以證明文書所載事項真實者，性質上亦不失為傳聞證
      據之一種，但因該等文書係公務員依其職權所為，與其責
      任、信譽攸關，若有錯誤、虛偽，公務員可能因此負擔刑
      事及行政責任，從而其正確性高，且該等文書經常處於可
      受公開檢查（ Public Inspection）之狀態，設有錯誤，
      甚易發現而予及時糾正，是以，除顯有不可信之情況外，
      其真實之保障極高。爰參考日本刑事訴訟法第323條第1款
      、美國聯邦證據規則第803條第8款、第10款及美國統一公
      文書證據法第2條，增訂本條第1款之規定。三、從事業務
      之人在業務上或通常業務過程所製作之紀錄文書、證明文
      書，因係於通常業務過程不間斷、有規律而準確之記載，
      通常有會計人員或記帳人員等校對其正確性，大部分紀錄
      係完成於業務終了前後，無預見日後可能會被提供作為證
      據之偽造動機，其虛偽之可能性小，何況如讓製作者以口
      頭方式於法庭上再重現過去之事實或數據亦有困難，因此
      其亦具有一定程度之不可代替性，除非該等紀錄文書或證
      明文書有顯然不可信之情況，否則有承認其為證據之必要
      。爰參考日本刑事訴訟法第323條第2款、美國聯邦證據規
      則第803條第6款，增訂本條第2款。四、另除前2款之情形
      外，與公務員職務上製作之文書及業務文件具有同等程度
      可信性之文書，例如官方公報、統計表、體育紀錄、學術
      論文、家譜等，基於前開相同之理由，亦應准其有證據能
      力，爰參考日本刑事訴訟法第323條第3款之規定，增訂本
      條第3款」。故依上開立法理由，本條第3款「其他於可信
      之特別情況下所製作之文書」，必須為與公務員職務上製
      作之文書及業務文件具有同等程度可信性之文書，亦即該
      文書必須經常處於可受公開檢查之狀態，設有錯誤，甚易
      發現而予及時糾正；或係於通常過程不間斷、有規律而準
      確之記載，通常有人員校對其正確性，大部分紀錄係完成
      於相關事件前後，無預見日後可能會被提供作為證據之偽
      造動機，其虛偽之可能性小。查依告訴人Ａ女在菲律賓之
      審判外陳述所為之公證文書，係告訴人Ａ女事後針對個案
      所為之陳述，並非經常處於可受公開檢查之狀態，其內容
      亦非於通常過程不間斷、有規律而準確之記載，且陳述時
      已預見將被提供作為證據，故顯然非屬本條第 3款之文書
      。況查該份公證文書係被告透過友人韓崇智，經由相關人
      脈在菲律賓尋著告訴人Ａ女，而於94年 1月24日在菲律賓
      馬尼拉市公證其證詞。整個過程，雖被告未在現場，然其
      友人韓○○全程陪同，是以，此份文書資料，係在告訴人
      已取得80萬元現金（詳後述），返回菲律賓重新開始生活
      後，經與被告一方人員接觸，在被告一方人員全程在場之
      情況下製作而成，可認告訴人Ａ女獲得一大筆金錢後，已
      不願再與台灣這邊的案件有所牽扯，加上被告又是本案利
      益衝突最大之一方當事人，在面對被告友人在場之情形下
      ，自難排除告訴人Ａ女陳述時有偽證之動機，其虛偽之可
      能性極高，故告訴人Ａ女此部分所為之陳述並無證據能力
      。
    Ⅴ被告雖請求傳訊告訴人Ａ女於菲律賓委託之律師Wilson
      0. 000000000000，以證明Ａ女於94年1月24日在菲律賓馬
      尼拉市公證具結其證詞，上列律師經受託為辯護人而見證
      ；又另請傳訊告訴人Ａ女先生來台作證，證明Ａ女公證承
      認誣告是否被告運用影響力所致？然查，告訴人Ａ女於菲
      律賓委託之律師Wilson 0.0000000縱能到庭證明Ａ女於94
      年1月24日在菲律賓馬尼拉市公證具結其證詞，亦與上開
      公證之目的、意旨相同，僅係證明Ａ女確曾於菲律賓馬尼
      拉市公證處所為上開陳詞而已，並無法擔保陳述內容之任
      意性及可信性，不得作為證據。另告訴人Ａ女先生乃與Ａ
      女共同生活之人，與Ａ女同受利益後，是否願意吐實亦非
      無疑，且縱傳訊其到案，亦不影響告訴人Ａ女於菲律賓馬
      尼拉市公證之陳述，依我國刑事訴訟法第159條第1項規定
      ，仍屬被告以外之人於審判外之陳述，即亦無調查之必要
      ，併此敘明。
    該陳述得為彈劾告訴人Ａ女於警詢所為陳述之證據
    I刑事訴訟法第159條第1項規定：「被告以外之人於審判外
      之言詞或書面陳述，除法律有規定者外，不得作為證據」
      ，此固然係排斥傳聞證據之規定，殆無疑義。惟尚應進一
      步釐清者，將該審判外陳述在審判中引用時，在我國法上
      是否尚應區別，作為證明犯罪事實使用之「實質證據」，
      或是作為其他目的（如彈劾證人）使用之「彈劾證據」。
      美國聯邦證據法第 801條對於傳聞證據之定義必須該傳聞
      證據是被引用作為證明特定犯罪事實真實時，始為傳聞證
      據，因此被告以外之人於審判外之陳述，如在審判程序中
      引用係在彈劾該被告以外之人之可信度時，即可認為該審
      判外之陳述屬「非傳聞證據」，得作為彈劾證人證詞證明
      力之證據。我國刑事訴訟法關於傳聞法則之相關規定，並
      未明文作相同之規範，而從體系來看，刑事訴訟法第 154
      條第2項、第 155條第2項分別規定：犯罪事實應依證據認
      定之，無證據不得認定犯罪事實；無證據能力、未經合法
      調查之證據，不得作為判斷之依據，從上開條文可知，得
      以作為認定犯罪事實之依據者，以有證據能力之證據為限
      ；反之，無證據能力之證據，不得作為認定犯罪事實之依
      據。亦即，限定以有證據能力之證據為認定依據者，僅為
      犯罪事實，而不及於犯罪事實以外之其他事項。所以，從
      法規體系觀之，雖與彈劾證據不相違背。惟在我國刑事訴
      訟法規定之證據法則中，有無再區別「實質證據」與「彈
      劾證據」之實益，容值得再斟酌。
    II查告訴人Ａ女於94年 1月24日在菲律賓所為陳述，屬被告
      以外之人於審判外之陳述，依刑事訴訟法第159條第1項規
      定，不得作為認定犯罪事實之證據。惟依上開說明，其此
      部分審判外之陳述仍得否為彈劾其先前於警詢所為陳述之
      證明力，容值再議。惟在本案中告訴人Ａ女於警詢所為之
      陳述性質亦屬審判外之陳述，因該審判外陳述之外觀有很
      高的可信性，足以取代被告對質詰問權的檢驗，且為法院
      發現真實所需要，依刑事訴訟法第159條之3第 3款之規定
      ，例外認為該審判外陳述有證據能力，而不認為違反憲法
      對被告對質詰問權的保障。然基於對質詰問權係被告訴訟
      程序上的基本權利，在一方面限制其對質詰問權的同時，
      另外一方面應對被告之防禦權予以補償，故依前述關於對
      質詰問例外之擔保機制中之驗證法則，理論上容可允許被
      告提出此份告訴人Ａ女於菲律賓之審判外陳述來彈劾其先
      前於警詢所為之陳述。
    該陳述無法彈劾告訴人Ａ女於警詢所為陳述之證明力
    I查告訴人Ａ女之所以在菲律賓為此陳述，係被告透過友人
      韓○○，經由相關人脈在菲律賓尋著告訴人Ａ女，而在94
      年1月24日於菲律賓馬尼拉市公證其證詞。整個過程，雖
      被告未在現場，然其友人韓○○全程陪同，是以，此份文
      書資料，係在告訴人Ａ女已取得80萬元現金，返回菲律賓
      重新開始生活後，經與被告一方人員接觸，在被告一方人
      員全程在場之情況下製作而成，可認告訴人Ａ女獲得一大
      筆金錢後，已不願再與台灣這邊的案件有所牽扯，加上被
      告又是本案利益衝突最大之一方當事人，在面對被告友人
      在場之情形下，已難排除告訴人Ａ女陳述時有偽證之動機
      ，其虛偽之可能性極高。
    II告訴人Ａ女於菲律賓時陳述：自承因常受彭○○責罵，雙
      方有很多口角爭執與誤會，因此在朋友的影響與指導之下
      ，設計陷害被告，並陳述係自被告臥房浴室中取得保險套
      ，然後用自己手指塗抹，並用指甲尖端去碰觸陰部，形成
      陰部流血，之後就提出控告云云。惟上述告訴人Ａ女所陳
      不論誣陷之動機、誣陷之情節，不僅與其先前於警詢所為
      陳述完全不同，且與卷內相關證據不符而不足採信（理由
      詳見後述），猶有甚者，竟與被告向來辯詞中所謂之「合
      理懷疑」揣測之情節完全相符，顯然告訴人Ａ女在作這份
      具結證詞前已受被告一方人員污染，足可懷疑是被告一方
      人員提供這樣的「事發經過」要求告訴人Ａ女陳述。
    III告訴人Ａ女於該份宣示具結證詞第7 點提及：「本人雇主
      之丈夫的雙胞胎女兒以及她們的朋友，也可做為本人雇主
      之丈夫無辜之證人。因為她們在2004年1 月23日都在本人
      雇主的家中。還有，本人記得在5 點左右，本人雇主之丈
      夫當時忙於跟他朋友打電話，本人也忙於打很多電話，這
      些電話紀錄均可證明，他完全沒有強暴本人，那天下午根
      本沒有任何事情發生」，此段情節與證人馮○○、馮○○
      、張○○、陳○○、陳○○證述之情節相符，惟從客觀存
      在之通聯紀錄，足以說明上揭證人證詞不實（理由詳見後
      述），是以，遠在菲律賓之告訴人Ａ女竟然作出與客觀證
      據不符之陳述且該內容竟又與被告之女兒、朋友等人串證
      之內容相符，亦足認告訴人Ａ女此部分陳述與事實不符，
      無從彈劾其警詢所為陳述之證明力。
    Ⅳ更何況，若告訴人Ａ女於菲律賓之陳述屬實，其蓄意誣告
      ，又處心積慮地刮破自己陰道並塗抹具感染性的精液，其
      怎麼會於農曆大年初二，一般機關（包括馬尼拉經濟文化
      辦事處）未上班，且被告與家人、女兒、朋友均在場的時
      間、地點來誣指被告性侵害，故其陳述之內容、情節本身
      顯然不合常理。
    Ⅴ綜上，告訴人Ａ女在菲律賓所為陳述，與其警詢所為陳述
      完全不同，然其有偽證之動機，且未經具結，所述情節不
      僅與常理不合，甚至與事實不符，縱令承認其得作為彈劾
      證據，亦未能成功彈劾其警詢所為陳述之證明力。
    (2)告訴人Ａ女於急診時向醫師所為「不清楚有無射精」之陳
      述
    查告訴人Ａ女於93年1月23日晚經馬偕醫院黃○○醫師以
      棉棒採集陰道深處及子宮頸部之檢體，業據證人黃○○於
      原審審理時證述明確；而該棉棒檢體經刑事警察局鑑驗結
      果：被害人陰道棉棒精子細胞層與被告DNA-STR型別相同
      ，則有鑑驗書附卷可參，足見告訴人Ａ女陰道深處及子宮
      頸部有被告之精子存在，核與告訴人Ａ女於警詢陳稱：被
      告生殖器有插入其陰道，並在陰道內射精等語相符。故告
      訴人Ａ女於急診時雖未為肯定之陳述，然並不影響其於警
      詢陳述之證明力。
    告訴人Ａ女於急診時由馬偕醫院黃○○醫師問診，除陳述
      不清楚有無射精外，其亦陳述2年前曾經有過性行為，業
      據證人黃○○於偵查中證述在卷（見偵查卷第192頁）。
      依告訴人Ａ女所述，及其當時為23歲之年齡，其顯然少有
      性經驗，故於急診時未能確定被告是否有射精，實有可能
      ，自難憑此即認為告訴人Ａ女嗣於警詢時所為之陳述為不
      實。
    況且被告提出告訴人Ａ女在菲律賓之陳述，以其自承要陷
      害被告，故自被告臥房浴室中取得保險套，然後用自己手
      指塗抹陰部，來彈劾告訴人Ａ女於警詢時所為陳述之證明
      力。如告訴人Ａ女果真如被告所懷疑以上開方式捏造證據
      陷害被告，則告訴人Ａ女於急診時當明確告知醫師被告有
      於其陰道內射精，藉此達到誣陷被告之目的，斷無可能為
      不清楚有無射精之陳述。是告訴人Ａ女所為「不清楚有無
      射精」之陳述並無從彈劾其警詢所為陳述之證明力。
    (3)證人 Roxanne於原審審理時證稱：其是從電視上才得知告
      訴人Ａ女指稱被性侵害一事（見原審卷一第178頁）。
    查告訴人Ａ女於事發後，以行動電話0000000000號與Roxa
      nne 使用之0000000000號行動電話聯絡， Roxanne接著以
      0000000000號行動電話聯絡證人 Soledad使用之00000000
      00號行動電話，而後Soledad以Roxanne雇主家中市內電話
      00000000撥打至00000000、00000000馬尼拉經濟文化辦事
      處等相關聯繫經過，及告訴人Ａ女之求救經過，已如前述
      。前述通話紀錄中相關的人（包括Soledad、王○○）均
      明確證稱：「在1月23日當天因告訴人Ａ女之求援而知悉
      告訴人Ａ女遭性侵害」一事，何以獨有證人Roxanne不知
      之理？且每一通電話都以Roxanne為關鍵樞紐，其中前開
      附表編號1至6及9至14，Roxanne都是通話之一方，而編號
      7、8二通，則是由Roxanne雇主家中的市內電話播出，豈
      會當天每個人都在以電話聯繫本案如何處理時，Roxanne
      卻是事後透過電視報導才知本案？其證詞顯屬可疑。
    又Roxanne企圖解釋其與Soledad在 1月23日之多通聯繫電
      話，證稱：當天是因為要買電話卡，晚上7點多打給Soled
      ad是因為其自己需要，後來又因朋友需要才在半夜11點多
      又打給Soledad云云。然查：
    I當公訴人詰問：「93年 1月23日為了解決電話卡的問題，
      花了多少時間與 Soledad聯繫？」、「當天是那個朋友急
      著要電話卡？」等問題時， Roxanne皆規避而答稱：「不
      記得了」云云。如果只是為了買電話卡，會需要如此一通
      接著一通撥，非得找到人不可嗎？更何況，若真有緊急買
      電話卡導致Roxanne非得找到Soledad不可，則 Roxanne又
      豈會僅記得是為了買電話卡，對於是誰急著要、花了多少
      時間與Soledad聯絡等情，又都不記得？是以，Roxanne對
      於93年 1月23日電話使用紀錄雖證稱是為了買電話卡，且
      極力解釋會有二個時段與 Soledad聯絡是因原先自己要買
      電話卡後來則為朋友急著要，然其對於其他部分卻又稱不
      記得，其選擇性記憶豈能讓人相信？
    II此外，當原審提示前開通聯紀錄予Roxanne後，Roxanne對
      於93年 1月23日當天是誰以雇主家市內電話撥打至馬尼拉
      經濟文化辦事處？ Soledad有無到其受雇處協助被害人性
      侵害之事？ Soledad有無請求馬尼拉經濟文化辦事處的人
      協助處理？有無因 Soledad與被害人出去處理性侵害的事
      情，而打電話跟 Soledad聯繫？等等問題就開始閃躲證詞
      ，皆以「不記得了」回應。衡之常情，對於這種特殊具體
      非平日作息事項，一般人就算記不得確切發生日期、時間
      ，但對於有否處理過、有否經歷過這些事，不至於會因事
      過一年就忘記，是以，足認證人 Roxanne證詞多所保留，
      避重就輕，不足採信。
    III末以，證人Soledad經由Roxanne告知後，隨即前往Roxann
      e 受雇處，協助打電話給馬尼拉經濟文化辦事處，隨後即
      陪同告訴人Ａ女前往馬偕醫院，已如前述。是以，可合理
      推知，因 Roxanne是一開始幫忙被害人對外聯繫之人，故
      當Soledad帶著被害人離開Roxanne受雇處前往馬偕醫院後
      ，Roxanne從22:49:22至23:08:59不斷撥打電話給Soledad
      （即前開附表編號 9至14），共打了6通，前5通未接通，
      直至接通後才未再撥，係為了想瞭解後續處理情形，若非
      有這樣特殊之事件，豈會在大半夜急著找到Soledad？
    綜上，證人 Roxanne上開證詞顯然不實在，不可採信，其
      證詞自無從彈劾告訴人Ａ女於警詢所為陳述之證明力。
  (三)被告所辯不足採信部分：
    1.被告辯稱：告訴人Ａ女於受雇期間，因彭○○管教嚴厲，
      雙方多有衝突，遂透過仲介業者葉○○告知告訴人Ａ女可
      能將其遣返，告訴人Ａ女因此挾怨報復以此獲取高額金錢
      ；告訴人Ａ女自被告臥室浴室中取得被告與其妻行房使用
      之保險套，再由保險套內取得被告精液，將之塗抹於其陰
      道及兩條內褲上，且因指甲尖端去碰觸陰部，所以形成陰
      部流血等語。本院基於以下的理由，完全排除告訴人Ａ女
      誣陷被告的可能性，被告此部分所辯不可採信。
    (1)查告訴人Ａ女係由菲律賓來台擔任監護工，年僅23歲，學
      歷為大學肄業，不諳中文，且對於我國的法律規定、司法
      制度均不熟悉。而被告曾擔任立法委員，亦曾為大學教授
      ，智識、學養、口才、社經地位均在告訴人Ａ女之上。告
      訴人Ａ女要在其社會環境、司法制度完全不熟悉的情況下
      ，利用我國的刑事法律及訴訟制度去誣陷在政治、社會上
      有一定影響力之被告，藉以取得高額的和解金，顯然極為
      困難。如果告訴人Ａ女稍有不慎，不僅無法達到誣陷被告
      取得金錢之目的，反而容易落得被反控誣告重罪或遣返回
      國無法繼續工作的下場，此先予敘明。
    (2)就「告訴人Ａ女誣陷被告本人」之動機審之
      告訴人Ａ女為被告之妻彭○○所雇用之監護工，平常都是
      由彭○○管理等情，業據證人彭○○到庭證述明確，是告
      訴人Ａ女與被告之間先前並無怨隙或糾紛，應可認定，且
      為被告所不否認。足認告訴人Ａ女對被告並無誣陷之動機
      。
    (3)就「告訴人Ａ女與彭○○衝突而誣陷」之動機審之證人彭
      ○○雖於原審審理中證稱：曾於93年農曆過年前，因限制
      告訴人Ａ女於星期天休假，而與告訴人Ａ女發生激烈的衝
      突，告訴人Ａ女甚至對其摔門、摔東西，所以有要告訴人
      Ａ女第二天走，其事後並有向仲介反應，經討論打算等過
      完年後看告訴人Ａ女的表現再說等語（見原審94年5月10
      日審判筆錄）。證人葉○○亦證稱；於92年11月中旬到12
      月初（即告訴人Ａ女居留證93年1月7日到期前1個月），
      曾向彭○○確認是否幫告訴人Ａ女辦理居留證延期，彭○
      ○於92年12月中旬來電反應告訴人Ａ女摔東西，其當時建
      議彭○○先延期再溝通一下，如果過完年還不能用就將她
      遣返等語（見原審94年5月10日審判筆錄）。
    然查：
    依證人彭○○與葉○○證詞雖可證明彭○○與告訴人Ａ女
      曾發生爭執。惟告訴人Ａ女與彭○○發生爭執之時間應為
      92年12月中旬，距離本案案發之時間約隔1個多月，時間
      並非密接，尚難認告訴人Ａ女遭彭○○斥責與本案間有因
      果關係，而足以合理懷疑告訴人Ａ女因此誣陷被告，此其
      一也。
    再者，告訴人Ａ女為菲律賓籍監護工，其成長背景、生活
      習慣、處理家務方法或對勞務條件之看法等或許與其雇主
      彭○○多所不同，彼此間會產生摩擦應可理解，惟稽證人
      上揭證述爭執之經過，縱屬實情，爭執亦僅係「告訴人Ａ
      女未完全依照彭○○指示作晚飯遭指責」乙節，此等情節
      蓋可能普遍發生於一般雇主與外傭之間，其強度是否就足
      以引起告訴人Ａ女陷害被告之動機，況且是採取「塗抹精
      液於自己陰道內，再傷害自己處女膜」如此激烈之手段，
      以爭執之事由與告訴人Ａ女甘冒受孕、生病之風險審之，
      實難遽信告訴人Ａ女因此有誣陷之動機，此其二也。
    此外，告訴人Ａ女自92年1月7日受雇於彭○○，93年1 月
      7日前需辦理下個年度的展延，雖告訴人Ａ女與雇主彭○
      ○有衝突，但已經由葉○○為告訴人Ａ女辦理新年度的展
        延一情，亦為證人葉○○證述屬實，參以告訴人Ａ女於
        警詢時自承在菲律賓有欠錢，不想被送回去，則就動機
        而言，既然告訴人Ａ女已能合法繼續留在台灣，並按月
        領取薪資，其何需誣指被告性侵害？更何況，告訴人Ａ
        女是經濟上弱者，亟需在台灣的薪水，甚難想像告訴人
        Ａ女會有十足的把握、十成的勝算，確信其「誣指」被
        告會獲得高於薪水之金錢。如果告訴人Ａ女誣陷被告後
        ，其雇主彭○○卻不找其協議、和解並給付80萬元，甚
        至被告反過來指訴告訴人Ａ女誣告，告訴人Ａ女將會面
        臨我國司法的追訴、審判，不僅無法繼續工作賺取薪資
        ，甚至要入獄或因違約而遭罰款，如此對經濟弱勢的告
        訴人Ａ女並無任何好處，故亦難認告訴人Ａ女有何誣陷
        被告之動機，其此三也。
    (4)就本案查獲過程審之
      告訴人Ａ女於93年1月23日傍晚7時許到友人 Roxanne雇主
      家求救，經由Roxanne打電話予Soledad告知有急事需要幫
      忙，Soledad遂前往Roxanne雇主家，並協助打電話至馬尼
      拉經濟文化辦事處，嗣於當日晚9時30分，經其友人Soled
      ad陪同至馬偕醫院，與馬尼拉經濟文化辦事處勞工部職員
      王○○會合後，由王○○陪同進入診療室，接受醫師診療
      、採證等情，已如前述。證人Soledad於偵查中且證稱：
      「J（即告訴人Ａ女）在哭，R（即Roxanne）非常的緊張
      ，我就抱住J問她何事，J就主動把褲子脫下來，她的內褲
      上沾有血跡，我問她是誰碰的，她說是她的雇主，J當時
      非常害怕，我問她說你要怎麼辦，然後我先請她鎮定下來
      ，我有建議她是否要向上面投訴，J說她想要投訴，我就
      打電話給馬尼拉經濟文化辦事處」（見偵查卷第000-000
      頁）等語。足見告訴人Ａ女於遭受被告性侵害後係處於緊
      張、害怕的狀態，一開始並未直接向警察機關報案或向馬
      尼拉經濟文化辦事處投訴遭被告性侵害情事，而係經其友
      人Soledad建議後，才決定要向馬尼拉經濟文化辦事處投
      訴，而此亦非提起刑事告訴，如果告訴人Ａ女果真係欲對
      被告誣陷，實在無需多此一舉，甚至選在馬尼拉經濟文化
      辦事處人員未上班的時間（當日為農曆大年初二）遂行其
      誣陷被告之計畫。而本案係93年1月23日晚約11 時許，因
      告訴人Ａ女到馬偕醫院急診驗傷，馬偕醫院通報鄰近之中
      山分局中山二派出所，再由派出所人員通知線上警網前往
      瞭解，此時司法警察才得知告訴人Ａ女係遭受被告性侵害
      等情，有承辦本案之後港派出所警員劉○○製作之職務報
      告併檢附之受理案件記錄表、派出所員警工作紀錄簿、刑
      事案件移送簿、處理妨害性自主案件清單、性侵害犯罪事
      件通報表及性侵害案件初步處理紀錄表等各一份附卷為憑
      （見原審卷二第124-130頁）；核與證人王○○於偵查中
      證稱：1月23日晚上9點20分左右，接到辦事處勞工部代表
      的電話，表示被害人朋友Soledad電請協助，其直接回電
      予Soledad，並約在馬偕醫院見面，到達醫院時，其就協
      助掛號、驗傷，後來有社工蔡小姐進診間告知警察在外面
      等，至晚上11點多，其與告訴人Ａ女就與警察到派出所製
      作筆錄等語相符（見偵查卷第70-72頁）。足見本案係因
      馬偕醫院依一般性侵害案件流程通報警方，警方依一般流
      程通報女警隊處理，才查悉本案之犯罪事實，而非由告訴
      人Ａ女直接或透過馬尼拉經濟文化辦事處人員向警方指訴
      被告性侵害之犯罪事實。按果如被告所辯本案係告訴人Ａ
      女誣陷，則告訴人Ａ女不惜招致懷孕、生病之風險，而採
      取激烈手段誣陷，其目的應在立即「揭露」上揭製造之證
      據，因此，理應在最快速時間、利用最快速方法讓司法機
      關知悉上揭製造之證據，例如向警局報案，惟告訴人Ａ女
      卻均未採取報案之措施，是從事發後尋求協助，暨警方知
      悉告訴人Ａ女遭受被告性侵害之流程觀之，均亦足以認定
      告訴人Ａ女並非誣陷被告。
    (5)就告訴人Ａ女案發後之神態及指訴遭性侵害情節之合理性
      審之告訴人Ａ女於93年1月23日遭被告性侵害後至警詢時
      ，情緒皆處於害怕、生氣、哭泣之狀態，甚至於警詢時，
      於尚未陳述至遭被告性侵害之細節時，即因情緒激動趴在
      桌上啜泣，已如前述，如果告訴人Ａ女係誣陷，除非其有
      非常高超的演技，否則如何能有此自然流露的情緒表現。
      至於被告辯稱告訴人Ａ女係因其說謊、惹了大禍才緊張、
      害怕、顫抖而且哭泣云云。惟告訴人Ａ女果真如其所辯係
      蓄意誣陷被告，則告訴人Ａ女猶於當日幾小時前以手指塗
      抹被告精液於其陰部，且以指甲劃傷陰部處女膜（姑不論
      前已說明不可能成立），則邏輯上告訴人Ａ女顯不可能因
      此而緊張、害怕、顫抖而且哭泣。此外，告訴人Ａ女於警
      詢所為之陳述不僅具體描述被告性侵害之過程，對於被告
      求歡的細節、先前對其之騷擾、威脅及事後之安撫、利誘
      ，亦得為具體的描述，所述均符合情理並無矛盾，已如前
      述，益證告訴人Ａ女並非憑空捏造事實誣陷被告。
    (6)就告訴人Ａ女案發後與被告之妻彭○○之互動審之證人馬
      尼拉經濟文化辦事處菲僑組組長陳○○於偵查中及原審審
      理時證稱：告訴人Ａ女於93年1月23日打電話請求幫忙，1
      月27日其第一次見到告訴人Ａ女，當天告訴人Ａ女有流眼
      淚在哭，經詢問告訴人Ａ女是否需要幫忙，並請告訴人Ａ
      女手寫所發生的事，告訴人Ａ女寫下她何時去醫院、何時
      去派出所、何時到菲律賓辦事處，表明她要告男雇主性騷
      擾。而告訴人Ａ女住在辦事處宿舍期間，雇主彭○○於1
      月27日、28日、29日都有來看她，因彭○○表示要私底下
      和告訴人Ａ女談，並說怕辦事處有錄影或錄音，希望辦事
      處人員能夠出去外面，至1月29日早上，告訴人Ａ女就表
      示不告了，其遂協助草擬協議書，經過告訴人Ａ女與女雇
      主確認內容後，就製作正式的協議書讓雙方簽名，簽完協
      議書，彭○○有給告訴人Ａ女80萬元現金等語（見偵查卷
      第76-83、原審94年5月17日審判筆錄），並有棄權協議書
      影本一份附卷可參（見偵查卷第86頁）；證人彭○○於原
      審審理時亦證稱：有交付80萬元予告訴人Ａ女（見原審94
      年5月10日審判筆錄）。足見告訴人Ａ女原意在提出告訴
      ，嗣與被告之妻彭○○單獨談過後，態度隨即出現大逆轉
      ，改為和解不告，簽立棄權協議書，並因此取得80萬元。
      如果被告果真係遭告訴人Ａ女誣陷，而當時距離告訴人Ａ
      女所稱遭被告性侵害之時間不過6日，且告訴人Ａ女身上
      所採檢體是否有被告之DNA亦尚無鑑定結果，被告或其妻
      彭○○自可主張告訴人Ａ女為誣告，靜待司法警察機關調
      查相關證據以證明被告清白，斷無於司法警察機關就相關
      證物鑑定結果未出來前，即接受告訴人Ａ女要求同意給付
      80萬元之理。況且告訴人Ａ女於93年1月29日取得80萬元
      後，即在彭○○協助下向航空公司訂位並給付機票費用，
      於當日搭乘飛機離台返回菲律賓，此業據證人彭○○於原
      審審理時證述在卷，並有國泰航空公司台灣分公司旅客搭
      機證明書影本（見偵查卷第85頁）一紙附卷可稽。如果告
      訴人Ａ女果真係要誣陷被告，以被告自承對於榮譽之重視
      ，而被告之妻彭○○與被告結婚多年亦應深知其習性，又
      豈有背著被告讓告訴人Ａ女如此容易得手之理，而故令被
      告蒙羞之舉措。此外，證人陳○○於偵查中及原審審理時
      均證稱：告訴人Ａ女與被告之妻彭○○私底下談話時，偶
      而會抱在一起哭（見偵查卷第78頁、原審卷一第205頁）
      。如果告訴人Ａ女係惡意誣陷被告，身為被告妻子之彭○
      ○悲憤都來不及，怎有可能與告訴人Ａ女抱在一起哭，此
      亦足證告訴人Ａ女顯非誣陷被告。又如被告確實未對Ａ女
      性侵害，而遭誣陷，則被告之配偶彭○○大可坦然興師問
      罪，何以至菲律賓文化經濟辦事處找Ａ女商談時，「怕有
      錄影或錄音」，其故安在？
    2.被告辯稱：93年1月23日下午其○○街住處，共有他、大
      女兒馮○○、二女兒馮○○、兒子馮○○、友人張○○及
      告訴人Ａ女共6人在家，其根本不可能性侵害告訴人Ａ女
      等語。基於以下的理由，認定當時僅被告與告訴人Ａ女在
      家，被告此部分辯解不可採信。
    (1)告訴人Ａ女於警詢所為之陳述
      告訴人Ａ女於警詢時明確陳稱：「因為昨天太太、先生帶
      著兒子回娘家，下午我獨自一人留在家裡（○○區○○街
      00號3樓），大約4點的時候，先生一個人就先回來了，他
      告訴我說太太去木柵打麻將，並要我在5點10分去太太娘
      家帶兒子回來再搭捷運去木柵找太太。木柵那個地方是太
      太週六、日會去打牌的地方」。依前所述，告訴人Ａ女於
      警詢所為之陳述可以採信，故93年1月23日下午4時至5時
      間，僅有被告與告訴人Ａ女在被告○○街住處。此亦符合
      通常性侵害案件多發生於僅加害人與被害人單獨在場的特
      性。
    (2)被告供詞前後不一，均不足採信。
    被告於93年 1月25日警詢時供稱：「（依該女子（即被害
      人）警訊筆錄所言於93年 1月23日下午16時45分許，你人
      是否在台北市○○區○○街○○號 3樓？）當時我與內人及
      小孩都在家中休息，在家中有打電話向友人拜年」、「（
      當時該名女子是否在屋內？屋內有無其他人在家？）原先
      沒注意到她是否在家，後來發現了她在，當時有我、我內
      人及我最小的兒子和該名幫傭等4人在台北市○○區○○
      街住所」、「（你能否詳述你於93年1月23日當天所有行
      程？）當天我早上都待在家裡，用電話拜年，當時我內人
      及小孩都在家中，中午12時30分許我陪內人及小孩到岳母
      家拜年，並且吃中餐聊天，與岳母姻親話家常，於當日下
      午16時許，我和內人及小孩一起回家休息，於下午18 時
      許我與小孩出門，前往參加前岳父母結婚紀念日及晚餐‧
      ‧‧，當日18時許我內人獨自一人外出，代表我參加朋友
      筵席，沒有與我及小孩同行，我們分別出門，於晚上22
      時許，我和小孩先回家」（見偵查卷第6-8頁）。
    被告於93年 3月15日偵查時，卻供稱：「（當天你們什麼
      時候回到家？）當天我和我內人、大女兒馮○○、二女兒
      馮○○及小兒子馮○○共同到我岳母家，他家在○○街一
      巷幾號我不知道，走路5分鐘就到了，中午吃過飯後就從
      岳母家回來，回到家幾點我記不得，然後我內人換完衣服
      之後就到她木柵的朋友家，她朋友叫「陳○○」校長那邊
      」、「（你知道你太太幾點出門的嗎？）她一回到家沒有
      多久就出門」、「（你兩個女兒及小孩也跟你們一起住？
      ）對，當天我二個女兒跟小孩也都住在那邊，是一起去我
      岳母家，再一起回來」、「（當天下午4點左右你人在什
      麼地方？）我在家裡」、「（4點到6點這段時刻有誰和你
      一起在家裡？）有2個女兒及小孩，還有1個馮○○的同學
      叫張○○一起在家裡，還有外傭也在，張○○是在下午
      3、4點左右到家裡，他5點多就先離開家裡，然後我們全
      家包括二個女兒及小孩在六點多就離開家裡，所以菲傭所
      指案發的時間根本不可能發生‧‧‧」（見偵查卷第
      000-000頁）。
    比較被告上揭前後 2次供述，其對於案發當日何時自岳母
      家返回住處、其妻彭○○又於何時出門、關鍵的下午4點
      多何人在其住處等重要事項，其供述明顯矛盾，顯然已有
      不實。次查被告之妻彭○○於93年1月23日下午4時至6時
      許並不在被告○○街住處，業據證人彭○○於偵查中證述
      屬實（見偵查卷第441頁）。然被告於警詢時，卻刻意隱
      瞞其妻彭○○並不在家一事，供稱當天下午4時至6時彭○
      ○與其在家，足見其警詢供述明顯不實，被告欲卸免罪責
      之企圖可見一斑。而被告在案發1、2天後即接受警方詢問
      ，然其於警詢時從未提到當時另有2位女兒、1位友人在家
      ，而且明確供稱：「當時有我、我內人及『我最小的兒子
      』和該名幫傭等『4人』在台北市○○區○○街住所」
      ，卻於事隔1個多月後的偵訊時，竟改稱有很多人都在家
      ，並舉該等人為證，而這些證人嗣後於偵訊作證時，亦證
      述歷歷當日與被告一同在家（此部分不足採信，詳如後述
      ）。93年1月23日下午4時至6時間果真有如被告所述之人
      在其住處，為何被告在得知自己遭告訴人Ａ女指訴性侵害
      而接受警詢時，沒有立刻提出說明，故被告所為實有違常
      情。甚至，被告於警詢時已經刻意捏造其妻彭○○在場之
      說詞，欲卸免其罪責，益見其偵查中關於家中多人之供述
      亦屬不實，不可採信。
    至於被告於原審辯稱：其警詢時對於家中人數與出入時間
      有點出入，係因為不確定張○○願不願意作證及為保護孩
      子才未提及他們；及當日係夜間詢問，精神不濟才有口誤
      ，而有這些小節的出入云云。首先，被告上開前後2次關
      於家中人數與出入時間供述之出入，並非「小節」的出入
      ，因為家中人數一為4人、一為6人，且其妻彭○○還從有
      到無；出入時間一為下午4時、一為中午在岳母家吃過飯
      後（依證人彭○○證詞應為2時以前），均存有明顯之落
      差。其次，被告於警詢時同意接受警方的夜間詢問，業據
      其於警詢筆錄上簽名在卷可稽（見偵查卷第4頁）。而其
      於警詢時就警方所詢問之問題如「當時該名女子是否在屋
      內？屋內有無其他人在家？」、「你能否詳述你於93 年1
      月23日當天所有行程？」等，均為詳細且明確的回答，甚
      至刻意捏造其妻彭○○下午4時至6時在家的事實，已如前
      述，參以被告於原審及本院審理時思慮縝密、邏輯清晰、
      口才便給之表現，足認被告於警詢時之供述絕非口誤。再
      者，被告於警詢時並非僅稱家中有「小孩」未提及小孩姓
      名來保護小孩，而係具體指稱「我最小的兒子」，如依被
      告之邏輯是否「我最小的兒子」即不需保護；又縱使為保
      護小孩亦可具體指稱大女兒、二女兒等，僅需不提及其姓
      名即可。況且，果真被告當時自認係遭告訴人Ａ女誣陷，
      以被告所自承其乃重視榮譽之人，提出證據證明自己之清
      白乃光明正大之事，孩子、友人為其出庭作證亦屬正當應
      為，其何需以保護孩子、或顧慮友人是否願意出庭作證為
      由而多所考慮。甚至被告竟將其所提證人不願出庭使其名
      譽受損一事（屆時是否不願意出庭還不一定），視為比其
      遭人誣陷性侵害之名譽受損（已經遭人指訴，且經警方詢
      問）還嚴重，顯然完全不合情理，而不可採信。猶有甚者
      ，果真被告愛護其名譽且擔心被人質疑其講話的真實性，
      其又為何於警詢時虛偽陳述其妻彭○○當日下午4時至6時
      在家，亦足見被告上開辯解，完全不可採信。
    (3)證人馮○○、馮○○、張○○雖均證稱；93年1月23日下
      午4時至6時在被告○○街住處等語（見偵查卷第000-000
      、496-499、488-490）；證人馮○證稱：93年1月22日晚
      大姊馮○○、二姐馮○○回○○街被告住處等語（見偵查
      卷第538-541）。惟上開證人之證詞均不實，不可採信。
      理由如下：
    證人即被告大女兒馮○○證稱：初一（即93年1月22日）
      其在外婆家以市內電話00000000訂了泰國瓦城餐廳，1 月
      22日晚上住在被告○○街住處，早上都在○○街，中午到
      阿姨彭○○母親處，下午1點左右返回○○街住處，晚上6
      點出門到仁愛路與臨沂街的瓦城泰國餐廳參加外婆、外公
      的50週年紀念晚餐，吃完飯後就至被告辦公室寫新年留稿
      ，之後回到羅斯福路奶奶家（見偵查卷第491-495頁）；
      證人即被告三女兒馮○亦證稱：是大姊在22日晚上在外婆
      家訂仁愛路瓦城餐廳等語。經查：
    I被告等人 1月23日當晚前往瓦城泰國料理仁愛二店用餐消
      費一情，業為渠等陳述相符，並有用餐時之照片附卷可證
      （見偵查卷第 565-568頁）。而瓦城泰國料理仁愛二店電
      話為00000000，南京店之電話為00000000，被告之母程○
      ○於羅斯福路一段住處使用之電話為00000000，則有瓦城
      泰國料理網站資料及電話使用人資料各一份為憑（見偵查
      卷第561頁）。
    II而證人馮○○、馮○皆證稱係由馮○○負責訂位，馮○○
      更證述不是以行動電話訂位（見偵查卷第493-494頁），
      觀之以下相關電話通聯紀錄及以下附表，可知馮○○是於
      93年1月23日下午在羅斯福路奶奶家以00000000電話向瓦
      城餐廳訂位：
      (甲)馮○○使用之0000000000號行動電話於93年1月22日、
        93年 1月23日並無與瓦城泰國料理之通話紀錄（詳偵查
        卷第238頁），又馮○○另使用之0000000000號行動電
        話亦同樣於該2日無任何與瓦城泰國料理之通話紀錄（
        詳偵查卷第256頁）。此部分與馮○○證稱非以手機訂
        位相符。
      (乙)馮○○之外婆蕭○○○位於杭州南路住處電話為000000
        00，在93年1月22日並無撥打至瓦城泰國料理之電話紀
        錄，於93年1月23日17:52:59至17:53:35分有與瓦城仁
        愛二店通一次電話（詳偵查卷第691頁之通聯紀錄），
        而較之下述附表即奶奶程○○羅斯福路一段住處電話00
        000000之通話紀錄，即可推知該通話並非訂位，僅係訂
        位後之詢問、聯繫電話。
     (丙)00000000即馮○○奶奶程○○羅斯福路住處電話於93年1月23
     日有下列之通話紀錄（詳偵查卷第116頁）：
          ┌──┬─────┬─────┬─────┐
          │編號│發     話 │受     話 │時     間 │
          ├──┼─────┼─────┼─────┤
          │ 1  │00000000  │104       │16:11:44  │
          ├──┼─────┼─────┼─────┤
          │ 2  │00000000  │00000000  │16:44:47  │
          │    │          │（南京店）│          │
          ├──┼─────┼─────┼─────┤
          │ 3  │00000000  │00000000  │16:45:40  │
          │    │          │(仁愛二店)│          │
          ├──┼─────┼─────┼─────┤
          │ 4  │00000000  │00000000  │16:46:41  │
          │    │          │（外婆家）│          │
          ├──┼─────┼─────┼─────┤
          │ 5  │00000000  │00000000  │17:01:53  │
          │    │          │(仁愛二店)│          │
          ├──┼─────┼─────┼─────┤
          │ 6  │00000000  │00000000  │18:19:10  │
          │    │          │(仁愛二店)│          │
          └──┴─────┴─────┴─────┘
        由上開附表可知，00000000電話於23日下午先撥打至10
        4 查號台，之後撥至瓦城南京店，再撥至瓦城仁愛二店
        ，之後又陸續撥打 2通至仁愛二店，此與一般向餐廳訂
        位之脈絡相符，亦即不會記得店家的電話，故先打查號
        台詢問，再撥打至店家詢問。從上表的通話紀錄可看出
        ，證人馮○○查詢了104，之後先撥打至南京店，可能
        是南京店已經沒位置，也可能是與服務人員談過後發現
        仁愛二店距離較近、較方便，於是改撥打至仁愛二店詢
        問，並於接觸後，打電話通知外婆家人員。再參酌93
        年1月23日晚上之聚會主要為馮○○外婆之家族聚會，
        當晚雖然馮○○奶奶有參加該場聚會，但衡情應非由馮
        ○○奶奶使用其家中電話訂位，故可推知係馮○○於93
        年1月23日下午在羅斯福路奶奶家以00000000電話訂位
        ，而可認定馮○○於1月23日下午是在羅斯福路○段之
        奶奶家，並不在被告○○街住處。
    III至被告辯稱：證人馮○○僅證稱在外婆家訂位，並未稱用
      哪一支電話訂位，故不能憑此認定其於 1月23日下午在羅
      斯福路奶奶家訂位云云。惟查通常一般人使用電話之常態
      應是使用所在地之電話或自己之行動電話，使用他人之行
      動電話之可能性較小；證人馮○○於偵查中且明確證稱：
      「是在我外婆家訂的，是在初一的早上在我外婆家訂的，
      我外婆住在杭州南路，外婆叫『蕭○○○』，她們家電話
      是00-00000000」（見偵查卷第4945頁），由其證詞之脈
      絡，足以認定證人馮○○的意思係以外婆家電話訂位。
    證人馮○○稱：其於22日晚間留在杭州南路外婆家過夜寫
      作業，因為杭州南路的網路比較快，而奶奶家沒有裝寬頻
      ，是靠撥接上網，手提電腦是馮○○的，如果馮復華拿走
      電腦，其就沒辦法使用，至於奶奶程○○不識字，不會使
      用電腦等語（見偵查卷第540頁）。經查：
      0000000000 為YAHOO奇摩網站提供之免費撥接電話，此觀
      之卷附之奇摩網站內容甚明（見偵查卷第140-144頁），
      又證人馮○奶奶家00000000電話於23日下午撥接上網之紀
      錄則詳如下表（見偵查卷第116頁）。
    ┌──┬─────┬─────┬─────────┐
    │編號│發     話 │受     話 │時     間         │
    ├──┼─────┼─────┼─────────┤
    │  1 │00000000  │0000000000│12:26:55共8294秒  │
    ├──┼─────┼─────┼─────────┤
    │  2 │00000000  │0000000000│15:03:21共882秒   │
    ├──┼─────┼─────┼─────────┤
    │  3 │00000000  │0000000000│15:41:51共24秒    │
    ├──┼─────┼─────┼─────────┤
    │  4 │00000000  │0000000000│15:42:47共23秒    │
    ├──┼─────┼─────┼─────────┤
    │  5 │00000000  │0000000000│起15:43:31共24秒  │
    ├──┼─────┼─────┼─────────┤
    │  6 │00000000  │0000000000│起15:44:04共24秒  │
    ├──┼─────┼─────┼─────────┤
    │  7 │00000000  │0000000000│起15:44:41共24秒  │
    ├──┼─────┼─────┼─────────┤
    │  8 │00000000  │0000000000│起15:45:27共24秒  │
    ├──┼─────┼─────┼─────────┤
    │  9 │00000000  │0000000000│起15:46:03共24秒  │
    ├──┼─────┼─────┼─────────┤
    │ 10 │00000000  │0000000000│起15:46:41共40秒  │
    ├──┼─────┼─────┼─────────┤
    │ 11 │00000000  │0000000000│起15:48:08共1175秒│
    └──┴─────┴─────┴─────────┘
      由上可知，擁有手提電腦的馮○○，在93年1月23日自下
      午12:26:55至15:48:08，透過奇摩免費撥接電話在不會使
      用電腦的羅斯福路○段奶奶家上網。與前開附表（訂位）
      以觀，已可勾稽出馮○○在下線後，即開始從事瓦城餐廳
      訂位事宜。是以，證人馮○○於93年1月23日整個下午都
      在羅斯福路○段奶奶家，尤其被害人指訴之案發時間下午
      4時45分許，馮○○正在該處打電話至瓦城南京店及仁愛
      二店，故其證稱所謂案發時在被告住處一情，顯然虛偽，
      不足採信。至被告請求傳喚Yahoo電腦公司指派相關專業
      人員作證當時何人使用被告長女之電腦上網，以洗清其偽
      證罪名云云，惟依證人馮○前稱：手提電腦是馮○○的，
      如果馮○○拿走電腦，其就沒辦法使用，至於奶奶程○○
      不識字，不會使用電腦等語，足徵上開手提電腦於93年1
      月22日、23日乃輪流在馮文、馮○○管領之下，渠二人當
      可清楚指出93年1月23日下午乃何人在羅斯福路○段奶奶
      家使用該手提電腦，尚無須傳訊非上網本人之Yahoo電腦
      公司專業人員作證（按撥接上網，僅需帳號密碼，無庸申
      報實際上網人之姓名，縱Yahoo電腦公司專業人員亦無從
      得悉）（又撥接上網所用電話線，確係以羅斯福路○段奶
      奶家之00000000電話撥出），則渠二人既無法合理交代，
      並舉證證明之，本院自得依馮○○前開自承乃由其向泰國
      瓦城餐廳定位，對照相關餐廳訂位之通聯紀錄及手提電腦
      撥接上網紀錄之密接性，認定上開事實。
    證人馮○於偵查中證稱：93年1月22日晚上其住在杭州南
      路外婆家，23日約中午12點多起床，大約下午2點多從外
      婆家出發到建國花市，然後又到國父紀念館附近買一些紀
      念品及照相，之後大概6點多左右回到○○路○段20號6樓
      之2號，接奶奶程○○到仁愛瓦城的一家餐廳吃飯；並證
      稱：1月23日伊係使用二姊馮○○的行動電話000000000 0
      （見偵卷第539頁）。然查：依0000000000行動電話於1月
      23日之通聯紀錄（詳見偵查卷第251頁，整理如下列附表
      ），即可明顯比對出，馮文在1月23日並未使用該行動電
      話。
          ┌──┬─────┬─────┬─────┐
          │編號│時      間│基地台代碼│基地台位置│
          ├──┼─────┼─────┼─────┤
          │  1 │16:13:59  │2580      │台北市大同│
          ├──┼─────┼─────┤區承德路3 │
          │  2 │16:15:08  │2580      │段249號4樓│
          ├──┼─────┼─────┤          │
          │  3 │16:15:30  │2580      │          │
          ├──┼─────┼─────┤          │
          │  4 │16:15:58  │2580      │          │
          ├──┼─────┼─────┼─────┤
          │  5 │16:26:41  │起2355    │愛國東路  │
          │    │          │迄2361    │林森南路  │
          ├──┼─────┼─────┼─────┤
          │  6 │18:18:33  │2168      │仁愛路4 段│
          └──┴─────┴─────┴─────┘
      0000000000於1 月23日下午16:13:59至16:26:41共撥打 5
      通電話至奶奶程○○家（即上開附表編號1至5），而通話
      時之基地台位置為：前4通位於台北市○○區○○路
      ○段○○○號4樓，第5通起於愛國東路迄於林森南路。以
      馮○之移動路線而言，不論是建國花市或國父紀念館，均
      無可能出現在承德路3段、愛國東路及林森南路附近。綜
      上可知，在1月23日當天馮○並無使用0000000000行動電
      話。
    承上述，0000000000行動電話在93年1月23日不是由馮○
      使用，而0000000000是馮○○申辦之行動電話，平時亦為
      馮○○親自使用，此據證人馮○○證述在卷，並有使用人
      資料在卷可稽，且觀之該電話在1月23日下午之雙向通聯
      紀錄（詳偵查卷第251頁），通話對象多為被告家人，包
      括打給被告之母程○○00000000、打進被告的手機000000
       0000，是該行動電話可合理推論並無交由被告家人以外
      之人使用，而被告、被告之妻彭○○、被告之女馮○○都
      有自己使用之行動電話，馮○又不可能使用該行動電話，
      故僅可能係馮○○使用，再比對該通聯紀錄，至下午6點
      多時，基地台位置顯現在仁愛路4段（代碼為2328），亦
      即瓦城餐廳仁愛店之位置，核與證人馮○○證述有前去餐
      廳用餐一情相符，是以，0000000000行動電話在93年1 月
      23日應為馮國華本人親自使用。然則，0000000000行動電
      話在1月23日18:48:49有撥打至被告0000000000行動電話
      之紀錄，此觀之252頁通聯紀錄甚明，若馮○○當天下午
      都待在被告○○街住處，甚至於下午6點多許，與被告一
      起出門前往瓦城餐廳仁愛二店，豈可能在6點多時還撥打
      電話給被告？更何況兩支行動電話通話時顯現之基地台位
      置不同，0000000000之基地台代碼為2328即○○路○段62
      號（詳偵查卷第252頁）、0000000000之基地台則在台北
      市○○路○段1巷17-23號9樓頂平台（詳偵查卷第642頁）
      。綜上可知，證人馮○○在93年1月23日係使用000000000
      0行動電話，且當天下午並沒有在被告○○街住處，亦無
      與被告在下午6點多同時出門之情形，是證人馮○○於偵
      查中證述案發當日其都在被告住處一情，顯屬虛偽。至被
      告請求傳喚中華電信公司指派相關專業人員作證，證明被
      告之女通話紀錄的基地台位置，並不一定代表行程位置云
      云，並提呈李○辦公室與中華電信之函詢事項為據，然依
      該中華電信只是信箋的（稿），本非正式文書，此外，該
      信箋函覆所表示：「‧‧‧通話所使用之基地台，大都為
      最近之基地台（品質較佳），惟電波傳送會受當地現場環
      境阻礙影響，有時可能會由較遠之基地台來維持通話」云
      云，此亦已點出原則為使用行動電話之「最近之基地台」
      ，而證人馮○○所有行動電話於下午6點多通聯紀錄，基
      地台位置顯現在○○路○段（代碼為2328），亦即瓦城餐
      廳仁愛店之位置，核與證人馮○○證述有前去餐廳用餐一
      情相符，亦合乎此情。且證人馮國華所有行動電話若下午
      4時許均處於被告○○街住處，則通話環境、所受阻隔均
      皆相同，又何以出現不同基地台之位置？故此尚不得作為
      被告有利之認定，所請傳喚中華電信公司相關專業人員，
      亦核無必要，附此敘明。
    證人張○○於偵查中雖證稱93年1月23日下午4點多至5點
      半左右，其都在被告○○街住處，且當時馮○○、馮○○
      都在場等語。惟查：證人馮○○、馮○○當天皆不在被告
      住處已如上述，且核與告訴人Ａ女於警詢陳述當時僅被告
      與告訴人Ａ女在被告○○街住處之情不符，是證人張○○
      之證詞亦屬虛偽，不足採信。
    3.被告於原審辯稱：93年1月23日下午4時45分許其正與其友
      人陳○○通話，其根本不可能性侵害告訴人Ａ女等語。本
      院基於以下的理由，認定被告此部分辯解不可採信。
    (1)告訴人Ａ女於警詢明確陳稱被告於93年1月23日下午4時45
      分對其性侵害（見偵查卷第13頁），並未陳稱被告當時有
      以電話與他人聯絡，且衡情被告亦無可能於性侵害告訴人
      Ａ女的同時以電話與友人陳○○聯絡。
    (2)0000000000、0000000000係被告甲○○平日使用之行動電
      話，00-00000000、00-00000000為被告家中電話，此經被
      告陳述在卷，而0000000000在93年 1月23日16:30:49被告
      與彭○○通話100秒後，至17:15:20才又有與陳○○之通
      話紀錄（詳見偵查卷第642頁通聯紀錄），另0000000000
      在當天只有23：29：39有通話紀錄（詳見偵查卷第744頁
      通聯紀錄），00-00000000在當天下午則無任何通話紀錄
      （詳見偵查卷第459頁通聯紀錄），00-00000000 在當天
      下午只有於16:52:12撥打至陳○○手機（詳見偵查卷第42
      頁通聯紀錄）。又被告及證人馮○○於偵查中，曾向檢察
      官提及被告尚使用易付卡0000000000、0000000000行動電
      話，經調閱通聯，於93年1月23日前二行動電話皆無任何
      通話紀錄（詳見偵查卷第742頁）。亦即，所有被告使用
      之電話，在本案案發時間，都無任何通話紀錄，是被告辯
      稱案發時正使用電話，已屬無稽。
    (3)被告委由辯護人於94年 1月18日提出聲請狀，表示被告於
      該段時間尚有使用下列易付卡：0000000000、0000000000
      、0000000000、0000000000、0000000000、0000000000，
      故聲請調閱前揭電話通聯，欲證明被告案發時忙於通電話
      ，另被告亦委由辯護人同樣於94年 1月18日提出聲請狀，
      請求以被告使用之2支手機序號：000000000000000、0000
      00000000000 ，查詢該段時間被告所使用之電話號碼。惟
      查：其中0000000000、0000000000、0000000000業經檢察
      官調閱通聯紀錄，且不能作為有利被告之證據，業如上述
      。再者，通聯紀錄保存期限為 6個月，此為各家電信公司
      一貫之作業流程，亦為所有從事司法工作者知悉，蓋因審
      檢辯三方，在辦案過程中，常因案子需要而調閱通聯紀錄
      ，而被告於偵查中已經委任辯護人，卻未於偵查中之案發
      後 6個月內提出聲請，其遲至原審審理時才提出，以致調
      閱不到，就聲請之時間點而言，已有可疑，況這些易付卡
      是否真的是被告親自在使用，被告亦未舉證說明，憑空提
      出上揭號碼，實難認係被告於該段日子使用之電話。況且
      被告亦自陳：因案發前後該段期間，其正協助處理台諜案
      ，怕被情治單位監聽，故使用多張易付卡，嗣其花了很多
      時間，請當初台諜案的家屬回想其跟他們的通話時間，但
      是都不在本案的重要時間點。則既然被告平常只使用兩隻
      手機，易付卡又是因為台碟案而使用，在 1月23日下午告
      訴人Ａ女指訴之該段案發時間被告又無使用易付卡聯繫台
      諜案，被告怎麼會突然抽換SIM卡來跟陳○○聯繫。
      另依卷附之電話通聯紀錄，當天下午與被告有關之通聯如
      以下附表所示：
    ┌──┬─────┬─────┬─────┬───┐
    │編號│發     話 │受     話 │時     間 │偵  卷│
    │    │（使用人）│（使用人）│          │頁  數│
    ├──┼─────┼─────┼─────┼───┤
    │ 1  │0000000000│0000000000│起12:45:50│530頁 │
    │    │（陳○○）│（甲○○）│迄12:53:17│642頁 │
    │    │          │          │          │      │
    ├──┼─────┼─────┼─────┼───┤
    │ 2  │0000000000│0000000000│起15:27:38│530頁 │
    │    │（陳○○) │（甲○○）│迄15:28:25│642頁 │
    │    │          │          │          │      │
    ├──┼─────┼─────┼─────┼───┤
    │ 3  │0000000000│0000000000│起16:30:50│639頁 │
    │    │（彭○○）│（甲○○) │迄16:32:29│642頁 │
    │    │          │          │          │      │
    ├──┼─────┼─────┼─────┼───┤
    │ 4  │0000000000│0000000000│起16:52:20│531頁 │
    │    │（甲○○) │（陳○○）│迄16:58:22│110頁 │
    │    │          │          │          │      │
    ├──┼─────┼─────┼─────┼───┤
    │ 5  │0000000000│0000000000│起17:15:21│531頁 │
    │    │（陳○○) │（甲○○) │迄17:15:30│642頁 │
    │    │          │          │          │      │
    └──┴─────┴─────┴─────┴───┘
      由上開附表可知，當天下午被告僅使用 2支電話，一為受
      話之0000000000號行動電話，一為發話之0000000000號住
      處電話。此核與一般人使用電話之習慣相符，益證被告如
      無特別之原因，應無可能使用其他電話與陳○○聯絡。
    (4)證人陳○○雖於原審審理時證稱：93年1月23日下午因為
      要到AIT拿護照一事，而與被告之助理陳○○密切通電話
      ，當下午4點半左右，其從鎮江街辦公廳出發至AIT的計程
      車途中，接獲被告來電，談及到日本後之行程，被告表示
      不要安排同一黨，還要安排在野黨及學術界、媒體的朋友
      ，嗣因車子快到AIT，其遂表示說不要談了，要準備下車
      去問護照的事等語；證人陳○○於原審則證稱：在1月23
      日下午4點半到5點之間，被告有打電話給她，被告說剛才
      跟陳○○陳教授聯絡，談到原來安排之訪日行程還有一些
      空檔，行程蠻鬆散的，因難得去一次，故請陳○○再多安
      排一些參眾議員，並要求其晚上到辦公室加班與陳○○確
      認行程內容等語（均見原審94年5月24日審判筆錄）。查
      被告於93年1月23日下午16:52:20以家中電話00000000 撥
      打至陳○○0000000000行動電話，通了362秒，固有00000
      00000通聯可稽（詳見偵卷第531頁）。然上開被告與陳○
      ○間之關鍵通話，卻無客觀之電話通聯紀錄可證。
    (5)被告於93年 3月15日接受台灣士林地方法院檢察署檢察官
      第 1次偵訊，庭呈親筆整理之「通聯紀錄之說明」文書一
      份，其中第 6點標出「重要關鍵電話」，並提出下列相關
      電話在93年1月23日之通話明細，包括：
      a)被告使用之行動電話：0000000000（以其妻彭○○名義
        登記）
      b)彭○○使用之行動電話：0000000000（以吳○○助理名
        義登記）
      c)陳○○使用之行動電話：0000000000（以其妹陳○○名
        義登記）
      d)被告○○街住處電話：00000000（以朋友羅○名義登記
        ）
      e)被告○○街住處電話：00000000（以岳母徐○○名義登
        記）
      在該份說明裡，被告詳盡整理出 1月23日下午，他自己所
      有之通話紀錄，指出在16：30：50至16：32：30，其妻彭
      ○○以0000000000行動電話撥打至被告0000000000行動電
      話，嗣被告又於16:52:20以家中電話00000000撥打至陳○
      ○0000000000行動電話，故不可能在這兩通電話間之短短
      幾分鐘，發生性侵害事，此觀之卷附之「通聯紀錄之說明
      」甚明（見偵查卷第449頁）。則被告既然在第1次偵訊前
      ，就已經詳盡整理通話紀錄，提出相關人之通話明細表，
      顯見被告花費極大心力在蒐證且詳細比對自己與妻子彭○
      ○、助理陳○○之通話情形，若1月23日當天，甚至就在
      案發之下午4時40分許時，被告有與陳○○通電話，為何
      當時被告未曾提及這通電話紀錄？為何不在第一時間就向
      檢察官聲請調通聯紀錄？更何況，若被告真有於當天下午
      4點半至5點間，與妻子彭○○通完電話後，撥打給友人陳
      ○○，並緊接著撥打給助理陳○○，那麼被告都已經將前
      前後後的通話紀錄整理得這麼仔細，連助理陳○○的通話
      明細都調閱到了，被告甚至辯稱這幾通電話的通話過程有
      「承接性、連續性與一貫性」，則根據經驗法則，被告竟
      然在事發後的1個多月偵訊時，想起來前後有與妻子、陳
      ○○通電話，卻想不起來中間有與陳○○通電話？實有違
        常理。
    (6)被告於原審雖辯稱：與證人陳○○通電話係使用易付卡，
      用完即丟，故偵查時沒有想到，係本案進入審理後，看了
      陳○○、彭○○等人相關雙向通聯，發現渠等有與陳○○
      密集通電話，才在辯護律師提醒下回想有此一通話紀錄云
      云。然查證人彭○○於93年2月20日警詢時已陳稱：「（
      於93年1月23日下午16時至17時許，你家中發生何事？）
      我在當天下午16時許有打電話回家找甲○○，告訴他有關
      AIT的護照處理狀況」（見偵查卷第185頁），足見在被告
      整理上開「通聯紀錄之說明」前，其妻彭○○業已記起當
      天有為陳○○聯絡護照事宜，參以彭○○於案發後之93
      年1月27日至29日即積極為被告處理本件性侵害之情，足
      認被告於整理上開「通聯紀錄之說明」時，應有與其妻彭
      ○○討論且知悉當天彭○○、陳○○、陳○○3方之聯絡
      情形，如果其當時果真有與陳○○通話，斷無於事發1 個
      多月後，沒想起有與陳○○通電話一事之理。然而被告卻
      在超過電信公司保存通聯紀錄的6個月期限以後，方於原
      審審理時聲請調閱陳○○之電話通聯紀錄，並請求傳喚證
      人陳○○、陳○○，被告顯然有意使法院無法調查此客觀
      可證明其與陳○○間有無通話之電話通聯紀錄。
    (7)被告於原審又辯稱：該通撥打給陳○○是因為談去日本的
      行程，需要保密，怕被監聽，所以使用易付卡云云。惟查
      ：證人陳○○證述被告與其通話內容是要安排日本參眾議
      員之行程，而證人陳○○證述被告於16:52:20打來電話則
      是提及剛剛與陳○○的通話內容，也是提到安排參眾議員
      之行程，此詳如上述。既然兩通電話內容都同樣在談訪日
      行程事，為何被告撥打給陳○○時不怕監聽，係使用家中
      的市內電話？況證人陳○○亦證稱：1月23日當天在拿到
      護照前、後，都有與陳○○以電話談及日本行程安排事。
      是以，若訪日行程是如此重要，需要保密，要被告特別以
      易付卡避免監聽，其又怎麼放任助理陳○○以常用的手機
      、辦公室電話等，與陳○○多次聯繫？又如果被告以易付
      卡與陳○○通完電話，談完行程，又認為要保密，為何不
      直接再用同一易付卡撥給陳○○？再者，證人陳○○亦證
      稱：去日本的事，都與陳○○聯繫，行程也都是跟陳○○
      聯絡等語。既如此，為何獨獨有這樣一通調不到通聯紀錄
      ，被告空口誆稱之行程聯繫電話？末以，被告自陳：因案
      發前後該段期間，其正協助處理台諜案，怕被情治單位監
      聽，故使用多張易付卡，嗣其花了很多時間，請當初台諜
      案的家屬回想其跟他們的通話時間，但是都不在本案的重
      要時間點。則既然被告平常只使用兩隻手機，易付卡又是
      因為台諜案而使用，在1月23日下午告訴人Ａ女指訴之該
      段案發時間被告又無使用易付卡聯繫台諜案，怎麼會為了
      一個其他人都公開討論的訪日行程，就特別拆拆裝裝SIM
      卡？顯不符一般人使用行動電話之常情。
    (8)綜上所述，被告遲至原審審理中始提出案發時間正與陳○
      ○通電話之抗辯，並於本院上訴審審理時再提出目擊證人
        王○○證稱：「93年1月23日我陪同陳○○搭車前往AIT
        領取護照，在上車時有看到陳○○用大哥大與甲○○通
        話，我們約在下午四點半左右上車，約十五分後下車，
        通話時間也大約從上車開始，到下車為止」云云（見本
        院上訴審卷94年12月28日審判筆錄），已有可疑。而證
        人陳○○、陳○○、王○○竟然在事隔1年多後，清晰
        記憶而證稱當日通話之時間點、通話內容，除有違常情
        外，證人陳○○證述通話時間點為4點半到5點之間，與
        陳○○、王○○所證稱係4點半至4點45分止，亦非一致
        。而被告對於上開可疑之處之辯解又顯違常理。是以，
        被告辯稱於1月23日下午4時45許有與陳○○通電話云云
        ，不可採信。至被告於本院更(一)審審理時復聲請依「台
        美刑事司法互助協定」函請北美事務協調委員會轉美國
        司法部請美國在台協會（AI T）查明93年1月23日陳○
        ○教授是否有向AIT官員拿取護照及簽證文件？何時取
        件？何人送給其件？以證明被告於當日約5時前10多分
        的關鍵時刻與之通話，不可能性侵被害人云云。惟證人
        陳○○當日縱有向AIT官員拿取護照及簽證文件，亦無
        法推翻前揭被告無「親自」於93年1月23日下午4時45許
        與陳○○通電話之論證，核無再調查之必要。
    4.被告辯稱：告訴人Ａ女竟於所謂「遭性侵害」後隨即與友
      人通電話聊天，故不可能有性侵害情事云云。經查：
    (1)依告訴人Ａ女使用0000000000、0000000000號行動電話於
      94年1 月23日下午4 時45分以後之通聯記錄，受話之行動
      電話登記人分別為：0000000000登記人為陳○○，住花蓮
      市○○街000號，0000000000登記人為潘○○，住花蓮縣
      ○○鄉○○村○○路○段○○巷○號，0000000000使用人
      則為Roxanne，有中華電信股份有限公司之回函資料在卷
      可稽（見原審卷第114頁）。
    (2)告訴人Ａ女與電話號碼0000000000、0000000000之使用人
      （陳○○、潘○○是否為實際使用人不知）、
      Roxanne 於94年1月23日之通話情況如下表所示：
    ┌──┬─────┬─────┬─────┬───┐
    │編號│發     話 │受     話 │時     間 │偵  卷│
    │    │（使用人）│（使用人）│          │頁  數│
    ├──┼─────┼─────┼─────┼───┤
    │  1 │0000000000│0000000000│起16:57:07│246頁 │
    │    │（被害人）│（陳○○）│未接通    │      │
    │    │          │          │          │      │
    ├──┼─────┼─────┼─────┼───┤
    │  2 │0000000000│0000000000│起16:57:27│246頁 │
    │    │（被害人）│（陳○○）│未接通    │      │
    │    │          │          │          │      │
    ├──┼─────┼─────┼─────┼───┤
    │  3 │0000000000│0000000000│起16:57:36│246頁 │
    │    │（被害人）│（陳○○）│迄16:57:40│      │
    │    │          │          │          │      │
    ├──┼─────┼─────┼─────┼───┤
    │  4 │0000000000│0000000000│起16:57:48│246頁 │
    │    │（被害人）│（陳○○）│迄16:57:51│      │
    │    │          │          │          │      │
    ├──┼─────┼─────┼─────┼───┤
    │  5 │0000000000│0000000000│起16:58:12│246頁 │
    │    │（被害人）│（陳○○）│未接通    │      │
    │    │          │          │          │      │
    ├──┼─────┼─────┼─────┼───┤
    │  6 │0000000000│0000000000│起16:58:29│246頁 │
    │    │（被害人）│（潘○○）│迄16:58:34│      │
    │    │          │          │          │      │
    ├──┼─────┼─────┼─────┼───┤
    │  7 │0000000000│0000000000│起17:00:58│428頁 │
    │    │（被害人）│（陳○○）│迄17:09:04│      │
    │    │          │          │          │      │
    ├──┼─────┼─────┼─────┼───┤
    │  8 │0000000000│0000000000│起17:57:30│429頁 │
    │    │（被害人）│(Roxanne) │迄18:00:05│      │
    ├──┼─────┼─────┼─────┼───┤
    │  9 │0000000000│0000000000│起18:11:39│429頁 │
    │    │(Roxanne) │（被害人）│迄18:12:12│      │
    ├──┼─────┼─────┼─────┼───┤
    │ 10 │0000000000│0000000000│起18:47:30│429頁 │
    │    │（被害人）│(Roxanne) │迄18:47:52│      │
    ├──┼─────┼─────┼─────┼───┤
    │ 11 │0000000000│0000000000│起19:07:21│429頁 │
    │    │(Roxanne) │（被害人）│迄19:07:58│      │
    └──┴─────┴─────┴─────┴───┘
      由上述各電話使用人資料及通話一覽表可知，告訴人Ａ女
      於案發後，確實有與電話號碼0000000000、0000000000之
      使用人、 Roxanne通話。
    (3)雖被告質疑若真有性侵害，怎可能事發後還可以打電話與
      友人聊天。惟查：就告訴人Ａ女人在事發後是否打電話與
      友人聊天一情，並無證據證明，蓋電話通聯記錄僅能證明
      雙方有通電話聯絡，至於通話之內容則無從得知，被告此
      部分關於「聊天」之辯解應純屬臆測之詞。而依告訴人Ａ
      女與0000000000之使用人間的通話紀錄，可看出告訴人Ａ
      女打了 2通未接通後，仍汲汲找該人，又繼續撥打，可能
      因為收訊不好，第3通只通了4秒、第4通只通了3秒，告訴
      人Ａ女於是繼續打，第 5通又未接通，告訴人Ａ女遂改打
      給另一友人即0000000000之使用人，但可能還是因為收訊
      問題，只通了5秒，這時，告訴人Ａ女改用另一隻手機000
      0000000 撥給0000000000之使用人，這才接通。由上開告
      訴人Ａ女以電話與友人聯絡之情形，應可推知告訴人Ａ女
      急於找人聯絡，核與其於遭被告性侵害後向人求助之情相
      符。而0000000000、0000000000登記人陳○○、潘○○皆
      住於花蓮（其如非實際使用人，該實際使用人居住於何處
      則不知），然其上開友人如非住在告訴人Ａ女附近，渠等
      可能亦無法立即提供協助。是以，告訴人Ａ女接下來便求
      助於同住士林的Roxanne，上表其中關於被害人與Roxanne
      通話係為了求援、求救，嗣亦經由Roxanne、Soledad等友
      人協助之過程，已如前述。綜上，從通聯紀錄可推論告訴
      人Ａ女案發後打電話予友人是為了求救，而非如被告所辯
      之與友人聊天。
    5.被告辯稱：在告訴人Ａ女指稱遭其性侵害的時間93年 1月
      23日下午4時45分，緊接著7分鐘以後，其就有與助理陳○
      ○聯絡之電話通聯，其在短短7分鐘內不可能完成性侵害
      ，且恢復心情與助理聯絡公務；且其年近60歲，如果要有
      性行為，需有前戲醞釀氣氛，其無法於7分鐘內勃起；另
      其當天已與其妻行房且射精，很難在幾小時內連續射精兩
      次云云。經查：告訴人Ａ女已明確指訴被告有將生殖器插
      入其陰道，並在其體內射精（見偵查卷第14頁），且業經
      內政部警政署刑事警察局鑑定其陰道內有被告精子細胞，
      是被告上開所辯顯屬卸責之詞，已不足採。況且男性生殖
      器幾分鐘之內可以勃起、射精，性行為後幾分鐘內可以恢
      復心情處理公務，甚至連續兩次射精需間隔多久，均依個
      人當時之生理、心理狀況而有不同，而被告復未否認其能
      勃起、射精，自難認被告上開辯解可以採信。此外，告訴
      人Ａ女於警詢時亦詳細陳述：「但我做完家事（大約4點
      20分）回到我房間的時間，先生已經穿著睡衣睡在我的房
      間的床上，我有問先生；為什麼會在我的房間，但是先生
      沒有回答，就走出我的房間，我看他走了，我就去洗頭、
      洗澡，因為今天做了很多事，洗完之後就只圍著浴巾從浴
      室走回我的房間，其間會經過太太房間，但是會有一個間
      隔板遮住」、「我洗完澡回到房間就穿上衣服，因我房間
      沒有鎖，才穿完雇主就穿著睡衣進來我房間，他問我冷不
      冷，接著就把我壓在床上，我有回他說不冷，並試著推開
      他，但他就一直說『I like you』，又說『要我試試sexu
      al intercourse』，告訴我那很舒服，我一直跟他說我不
      要，然後我就一直哭，我覺得雇主好像等不及要對我做那
      件事」（見偵查卷第13-14頁），足見被告對告訴人Ａ女
      為性侵害行為前，早已於當日下午4時20分許即有所預謀
      、醞釀情緒。又縱使自被告於當日下午4時32分29 秒與其
      妻彭○○通話完畢後起算，至4時45分許性侵害告訴人Ａ
      女止，亦已超過被告所稱之7分鐘。此均足已證明被告上
      開所辯與事實不符，不可採信。
  (四)卷內對被告有利之證據，本院不採之理由：
    1.馬偕醫院出具之受理疑似性侵害事件驗傷診斷書
      被告以馬偕醫院的驗傷診斷書證明告訴人Ａ女沒有任何外
      傷，而主張被告並未對告訴人Ａ女為任何性侵害行為。查
      告訴人Ａ女於93年1月23日晚至馬偕醫院經黃○○醫師檢
      查結果為告訴人Ａ女陰部處女膜3、5點鐘陳舊裂傷，9 點
      鐘新鮮裂傷，頭面部、頸肩部、胸腹部、背臀部、四肢部
      、肛門及其他部位則無傷，此有馬偕醫院出具之受理疑似
      性侵害事件驗傷診斷書1份在卷可稽。告訴人Ａ女處女膜
      有新鮮裂傷並出血之情形，業如上述，此亦可佐告訴人Ａ
      女指稱被告強壓著她，將性器官強行插入其陰道一情並非
      虛妄。雖告訴人Ａ女其他身體部位未受傷，然據證人黃○
      ○醫師於原審審理時證稱：一般性侵害案件，最常見的是
      外陰部的傷，身體其他部分的瘀傷也都有看過，也常常有
      可能什麼傷都沒有等語（見原審卷第218頁）。而告訴人
      Ａ女於警詢陳述遭受被告性侵害之過程是：「他是用強壓
      著我的方式對我侵害。但是我一直蹲著、躲他、退到牆角
      ，他就很用力把我的雙腿張開就對我性侵，我很害怕閉著
      眼睛，但是手一直想推開他，可是沒辦法」（見偵查卷第
      16頁）。綜上可知，性侵害事件的結果，通常除了可能因
      性交行為引致之性器官受傷外，並不一定會對身體其他部
      位造成如何之傷勢，此端看具體個案而論，而觀之告訴人
      Ａ女指訴之情節，本件告訴人Ａ女係被告之妻所雇用之監
      護工，居於弱勢地位，在無法反抗、不敢反抗之情形下，
      其閃躲無效，只好閉著眼睛，於恐懼之下遭被告性侵害，
      此則與驗傷診斷書上記載除了處女膜有新鮮裂傷，其餘身
      體部位未成傷之情形相符。況查於88年4月21日所修正公
      布，並於同年月23日生效之刑法妨害性自主罪章，業將強
      制性交罪之構成要件由「至使被害人不能抗拒」修改為「
      違反被害人之意願」，以保護被害人，使被害人於遭受性
      侵害時，仍得以選擇自我保全，無須以「抗拒到底」來表
      彰其性自主意思，反致生身體、生命之其他危害，亦無庸
      因於法庭上無法證明遭受性侵害時「已達不能抗拒」之程
      度，即須屈受「係經被害人同意而為性交」之認定。是縱
      使被害人未極力掙扎反抗、未因反抗而致自身身體受傷、
      或致被告受有任何傷害，亦無礙本罪之成立。參以前述各
      項事證，以告訴人Ａ女與被告二人之社會、經濟、雇傭關
      係所顯現之不平等地位，加上被告之男性優勢體力，衡之
      常情，告訴人根本不敢以具有攻擊、侵略性之方式反抗，
      只敢試著以手推開被告，藉以表達自己不同意之意思，然
      在被告不予理會之情形下，面對被告強大威脅，告訴人Ａ
      女僅能以哭泣、閉著眼睛的方式來承受，自不能因此而認
      定被告未性侵害告訴人Ａ女。是以，上開驗傷診斷書之檢
      查結果核與告訴人Ａ女人指訴情節相符，不足以為被告對
      告訴人Ａ女無性侵害之證明。
    2.刑事警察局93年5月21日刑醫字第0000000000號鑑驗書
      被告以上開鑑驗書之鑑驗結果認：微物檢體經檢視無微物
      ；被害人左、右手指甲，經抽取 DNA檢測，未檢出型別，
      而主張從告訴人Ａ女指甲所取之微物檢體檢測，並無被告
      所遺留之微物或皮膚毛屑，足見被告並未對告訴人Ａ女有
      性侵害行為。經查：告訴人Ａ女面對被告之性侵害行為時
      ，不敢反抗，僅係哭泣、害怕，此經告訴人Ａ女指訴在卷
      ，已如前述。是以，既然告訴人Ａ女未敢積極反抗，由其
      指甲所取微物當然不會有任何被告所留之微物，故上開鑑
      驗書不足以為被告對告訴人Ａ女無性侵害之證明。
    3.法務部調查局94年5月25日調科肆字第00000000000號鑑定
      通知書被告聲請原審將扣案告訴人Ａ女2件內褲送請法務
      部調查局鑑定纖維是否有斷裂，經法務部調查局回函謂：
      經以放大鏡及光纖顯微鏡檢視，未發現明顯外力強烈施與
      導致纖維斷裂情形，有該局上開鑑定通知書附卷可稽（見
      原審卷第292頁），而證人姜○○於本院更(一)審審理時亦
      到庭證稱：我們檢視二條內褲時，都未發現有外力強烈施
      予導致纖維斷裂的狀況等語（見本院96年4月24日審判程
      序筆錄），被告因此主張告訴人Ａ女沒有任何性侵害發生
      。經查：告訴人Ａ女於警詢陳述自己面對被告性侵害行為
      之反應是：一直躲、退到牆角、閉著眼睛、手想推開被告
      但沒辦法（見偵查卷第16頁），並未提及其與被告有相互
      拉扯其內褲之情形，故其當時所穿著之內褲，被告在未受
      阻擾，而未施強暴方式褪下，致內褲纖維均無斷裂之情形
      ，核亦屬正常，由上開鑑定通知書亦不足以為被告對告訴
      人Ａ女無性侵害之證明。
    4.台北榮民總醫院94年2月25日北總精字第0000000000號函
      送之精神鑑定報告書被告以上開鑑定報告書分析其「攻擊
      性」很低，只有-1，比一般人要低，但「性壓抑」的程度
      卻比一般人高，是+2 ，由此可證其平日沒有性攻擊的意
      願與能力，本身更沒有性衝動。查台北榮民總醫院接受原
      審委託係鑑定被告有無施以強制治療之必要，而非鑑定被
      告有無為本件性侵害行為，且醫學或科學上目前亦無研究
      顯示可由上開分析方法來認定受鑑定人有無為性侵害行為
      。上開鑑定報告書尚不足為認定被告有無對告訴人Ａ女為
      性侵害之證據。
  (五)被告及辯護人聲請調查證據中，除已於前開各項理由欄內列
    明調查與否之部分外，本院認應另予說明之部分：
    1.函請馬偕醫院黃○○醫師說明診斷結論「空欄」之涵意及
      本件何以未照相與檢查精子活動？證明該醫生是否認定被
      告性侵Ａ女？查被告有無性侵害Ａ女，乃法院審酌全部卷
      證資料、全辯論意旨及調查證據之結果，予以審判認定之
      事項，非由該醫生直接片面在被害人急診病歷上認定，所
      請顯無調查之必要。
    2.被告另聲請傳喚高○○醫師及許○○博士為專家證人，前
      者證明馬偕醫院出具之驗傷診斷書右下處女膜圖形9點位
      置之新撕裂傷是否為指尖造成之刮傷及該傷口何時止血？
      後者證明被害人擦拭下體衛生紙與陰道抹片之檢體，有精
      液反應，而無精子細胞，是否表示未發現被告精蟲與DNA
      存在於告訴人Ａ女陰道內？又該衛生紙上是否存有被告以
      外男子之精液？惟查證人高○○之配偶楊○○於96年2 月
      間曾為被告編著「司法強暴了甲○○？！」（下稱該書）
      ，書中高○○認3件病歷（驗傷診斷書）不能做為強暴之
      證據，在病歷所繪圖示，應可認定並沒有新近的「陽具穿
      入」（見該書第127頁），而高○○、楊○○與被告交情
      匪淺，此觀該書目錄後附第1張照片3人曾一起赴美訪問自
      明，足見該證人高○○有偏頗之虞。又證人許○○在該書
      就刑事警察局鑑定結果所提意見書，均未提及被害人陰道
      棉棒、被害人內褲及白色毛巾上精子細胞層均驗出與被告
      DNA-STR型別相同之鑑定報告，復未就陰道抹片是否可能
      因採證時間不同，因遺留在被害人陰道下部之精液被洗掉
      或受陰道之自淨作用，產生不一樣之結論（按性侵害案採
      證本有時效性），及擦拭下體衛生紙究係在何種時機、情
      況下擦拭而得，均未綜觀全部卷證資料，僅斷章取義，表
      示個人學術上之意見，供本案被告引用證明其並無性侵（
      見該書第146頁），因屬私人學術上之意見，而對一個問
      題學術上之探討，其學說原即眾說紛紜，莫衷一是，未若
      機關、學校鑑定之客觀公正，本院認縱傳訊上開二證人，
      對本案犯罪事實之釐清並無助益，且本件相關證物前已函
      請刑事警察局等相關專業鑑定機關鑑定在案，核無再傳喚
      調查之必要。
    3.被告再三聲請傳喚證人李○○博士，證明本次最高法院發
      回理由(一)被告於本院前審所辯被害人二條內褲上之精斑，
      是否為人工塗抹？及卷附之法務部調查局鑑定通知，送驗
      兩條內褲，「經以放大鏡及光纖顯微鏡檢視，均未發現明
      顯外力強烈施與導致纖維斷裂之情形」，此項結論代表意
      義為何？是經過掙扎或未曾掙扎？並請鑑定之。惟查：
      本件被害人所穿二條內褲，其穿著時間均緊接近甫遭被告
      性侵害之時間點，並無被告所稱相隔六小時之情形；又被
      害人並未提及其與被告有相互拉扯其內褲之情形，故其當
      時所穿著之內褲，係在被告未受阻擾下褪下，是以李昌鈺
      博士前受新聞媒體訪問之論證基礎，顯非綜觀了本件全盤
      實際情況，僅係單方面受被告刻意隱匿部分不利於己之資
      料所致。另本院徵詢公訴人就傳訊李○○博士出庭作證並
      鑑定乙節之意見，則表示本案尚在審理階段，李○○博士
      已經於95年9月1日對記者發表其對本案之看法，就被告所
      提出李○○博士所發表談話錄音內容觀之，其先表示對案
      件不太了解，與被告以前見過面，也認識過，此次經朋友
      要求，答應看一下此案，乃恐怕李○○博士與被告有舊識
      關係，有先入為主之觀念，立場可能不公正，由其作證鑑
      定會有爭議，恐難釋社會大眾群疑，不同意由李○○博士
      作證鑑定。另李○○博士尚未完整接觸到本案全部證物，
      即舉美國O.J. Simpson案例強調本案「應該不成立」，如
      此恰似先有答案再找理由，亦有未妥，故公訴人不贊同由
      李○○博士作證鑑定。本院參酌上情，認檢視已公開發表
      之言論本存困難，並可能再滋生疑義，對本案、李○○博
      士均無助益，及關於前開最高法院發回理由(一)部分，本院
      已經先後分別函請國內具權威之一之法務部調查局及國立
      臺灣大學醫學院附設醫院鑑定在案，同一證據既經權威之
      一之機關及教學醫院鑑定，即無再重複調查鑑定之必要，
      其辯護人請求再送法務部法醫研究所鑑定，被告再三聲請
      傳喚證人李○○博士或石台平前主任（亦不若機關、學校
      鑑定之客觀公正）作證鑑定，均不予准許，應予駁回。
  (六)上開證據對於被告性侵害告訴人Ａ女之證明，已達到無「合
    理之懷疑」的程度，而足以認定被告有事實欄所述之犯行
    1.按犯罪事實應依證據認定之，無證據不得認定犯罪事實；
      被告犯罪已經證明者，應諭知科刑之判決，刑事訴訟法第
      154條第2項、第299條第1項前段，分別定有明文。又認定
      犯罪事實所憑之證據，雖不以直接證據為限，間接證據亦
      包括在內；然而無論直接證據或間接證據，其為訴訟上之
      證明，須於通常一般之人均不致有所懷疑，而得確信其為
      真實之程度者，始得據為有罪之認定，倘其證明尚未達到
      此一程度，而有合理之懷疑存在時，事實審法院復已就其
      心證上理由予以闡述，敘明其如何無從為有罪之確信，因
      而為無罪之判決，尚不得任意指為違法，最高法院亦著有
      76年台上4986號判例。是依上開說明，被告犯罪事實之證
      明，固應達到一般之人均不致有所懷疑，而得確信其為真
      實之程度，然此之「懷疑」並非「任何懷疑」，而係「合
      理之懷疑」。
    2.查上開告訴人Ａ女於警詢已明確陳述遭被告為性侵害，且
      核與證人黃○○之證詞、馬偕醫院驗傷診斷書、刑事警察
      局鑑驗書相符，復綜合證人王○○、Soledad、彭○○、
      陳文登之證詞及輔以相關案發後之電話通聯記錄及情狀，
      足徵其指訴為真實。被告雖以告訴人Ａ女於94年1月24 日
      在菲律賓之陳述、Roxanne、證人葉○○、彭○○、馮○
      ○、馮○○、馮○、張○○、陳○○、陳○○之證詞及以
      告訴人Ａ女電話通聯紀錄、馬偕醫院驗傷診斷書、刑事警
      察局鑑驗書、法務部調查局鑑定通知書、台北榮民總醫院
      鑑定報告書，指稱告訴人Ａ女係挾怨報復對其誣陷，事實
      上並無性侵害情事。惟經本院綜合所有事證予以研判，並
      詳細審酌其可能性後，認為被告所稱「告訴人Ａ女誣陷」
      之懷疑並非「合理之懷疑」，本案所有證據對於被告性侵
      害告訴人Ａ女之證明，已達到無「合理之懷疑」的程度。
    3.強制性交之犯罪，其行為發生地本質上具隱密性而不易為
      案外人所見聞；故於事後認定具有此特質之犯罪事實時，
      應通盤考慮現存之全部直接、間接證據，就客觀事實依一
      般人生活經驗為整體判斷，本件綜上各情，足認被告係以
      違反告訴人Ａ女之意願而對告訴人Ａ女性交，甚為明確，
      被告所辯各節無非卸責之詞，均無足採。本件事證明確，
      被告強制性交之犯行堪以認定。
三、核被告所為，係犯刑法第221條第1項之強制性交罪。查被告
    曾因妨害名譽案件，經本院於91年12月12日判處有期徒刑 4
    月確定，並於92年 2月24日易科罰金執行完畢，有本院被告
    全國前案紀錄表1份在卷可參，茲於5年以內再故意犯本件有
    期徒刑以上之罪，不論依修正前之刑法第47條或修正後之刑
    法第47條第1項之規定（按本條於95年7月1日施行，其累犯
    之構成要件業已變更，應認有刑法第2條第1項新舊法比較適
    用之情形），均構成累犯，對被告而言，並無新法較有利之
    情形，應依修正前之刑法第47條規定論以累犯，並依法加重
    其刑。
四、原審遽予論科，固非無見，惟查原判決就被告違反告訴人Ａ
    女之意願而對告訴人Ａ女性交之相關情節，並未具體載明，
    自有未洽。公訴人上訴意旨，指摘原判決量刑過輕；被告上
    訴意旨否認強制性交犯行，雖均無理由，然原判決既有可議
    之處，自應由本院撤銷改判。爰審酌本案被害人Ａ女因國際
    貧富懸殊，為賺取薪資、遠渡來台、寄人籬下，除了忍受離
    鄉背景之孤獨外（據證人證稱Ａ女來台 1年期間星期六、日
    多未給假，尚且簽約限制Ａ女不得使用手機），復承受高度
    工作負荷（據證據顯示Ａ女平日需同時負擔被告家中及被告
    母親家中之家務），被告曾任立委，擁有高階層之社會經濟
    資源，又智識程度甚高，不惟不善待被害人Ａ女，僅因個人
    性慾未能適當宣洩，竟利用被害人Ａ女在其家中擔任監護工
    之機會，恃其為雇主之夫，與被害人Ａ女間社經地位、權力
    關係極度不平等之地位，以及身為男性之身材、體力優勢，
    無視被害人Ａ女對於性自主意思決定之自由，為滿足自己一
    時之慾念，竟藉春節期間其家人均外出之際，以違反被害人
    Ａ女意願而為性交，致被害人Ａ女身心受重創，侵害人性尊
    嚴莫此為甚，雖事後已由其配偶彭○○出面與被害人Ａ女達
    成和解，賠償80萬元，惟被告犯罪後為圖飾卸刑責，不僅未
    思悔改，甚且利用其社會上、經濟上、性別上之優勢，不惟
    謀議由證人馮○○、馮○○、馮○、張○○、陳○○、陳○
    ○等人出庭為虛偽證詞，還迫令遠避菲國之被害人Ａ女承受
    二度傷害，作出與事證相違之陳述之犯後態度等一切情狀，
    量處如主文第2項所示之刑，以示懲儆。
五、按被告行為後刑法第九十一條之一關於強制治療之規定亦經
    修正，而強制治療係屬拘束人身自由之保安處分，並不適用
    刑法第二條第二項保安處分從新原則之規定，仍應依刑法第
    二條第一項之規定，適用最有利於行為人之法律。查被告行
    為時即修正前刑法第九十一條之一規定：「犯第二百二十一
    條至第二百二十七條、第二百二十八條、第二百二十九條、
    第二百三十條、第二百三十四條之罪者，於裁判前應經鑑定
    有無施以治療之必要，有施以治療之必要者，得令入相當處
    所，施以治療。前項處分於刑之執行前為之，其期間至治癒
    為止。但最長不得逾三年。前項治療處分之日數，以一日抵
    有期徒刑或拘役一日或第四十二條第四項裁判所定之罰金數
    額。」；而修正後刑法第九十一條之一規定：「犯第二百二
    十一條至第二百二十七條、第二百二十八條、第二百二十九
    條、第二百三十條、第二百三十四條、第三百三十二條第二
    項第二款、第三百三十四條第二款、第三百四十八條第二項
    第一款及其特別法之罪，而有下列情形之一者，得令入相當
    處所，施以強制治療：一、徒刑執行期滿前，於接受輔導或
    治療後，經鑑定、評估，認有再犯之危險者。二、依其他法
    律規定，於接受身心治療或輔導教育後，經鑑定、評估，認
    有再犯之危險者。前項處分期間至其再犯危險顯著降低為止
    ，執行期間應每年鑑定、評估有無停止治療之必要」，比較
    修正前、後之法律，修正前刑法第九十一條之一第三項明定
    強制治療處分之日數可折抵有期徒刑、拘役或罰金易服勞役
    之折算日數，折抵日數清楚，無虞行刑期間之表現優劣，致
    受折抵日數不一之不確定因素干擾，復因強制治療期限明確
    ，免致形成不定期限之流弊，且依修正前規定其鑑定報告仍
    應經審判程序之調查、辯論，保障被告之聽審權，予被告防
    禦權充分行使，惟修正後規定之強制治療程序，未予被告聽
    審權以行使防禦權之訴訟基本權機會，較不利於被告，是以
    修正前之舊法較有利於被告（最高法院九十六年二月六日九
    十六年度第三次刑事庭會議決議參照），故於刑法修正前犯
    妨害性自主罪章之被告，如有施以強制治療之必要者，應適
    用修正前之規定。本件被告所犯前開罪行，經原審囑請台北
    榮民總醫院鑑定被告是否有施以治療之必要，該院認為被告
    目前無明顯精神科疾病及性倒錯疾症，且再犯率及危險性亦
    不高，無施以治療之必要等情，有該院94年 2月25日北總精
    字第0000000000號函暨所附之精神鑑定報告書一份在卷（見
    原審卷一第一０九至一一一頁）可稽。本院審酌被告之犯行
    、手段及前開鑑定機關鑑定書之意見後，認為被告經此次論
    罪科刑後，當已知曉法律之規範而有所警惕，而在精神上亦
    無不能抑制性衝動及再犯之虞，即無對之宣告強制治療之必
    要，併此敘明。
六、被告經本院四次傳喚均未到庭，其中96年 7月24日之審理期
    日，傳票早已於同年6月23日送達予被告，被告卻於同年7月
    17日故意安排同年月23、24日二日赴臺北榮民總醫院健檢，
    此有送達證書、臺北榮民總醫院二日健檢注意事項左上角列
    印日期（07/17/2007 12:04）等文件附卷可稽；又本院於96
    年10月23日當庭諭知改於96年11月27日之審理期日，被告已
    在庭聆聽知悉，竟乃持前健檢影像檢查報告經判讀為不正常
    ，建議抽血追蹤（按依報告書所載「判讀註解： 2」），並
    非必需立即門診診治，再基於同一病灶提出住院許可而請假
    。又本院另慮及為不影響其他案件之進行及使被告有充分陳
    述之機會，乃將本（文）股例行開庭期日由星期二，更動指
    定於同年12月 7日（星期三）加庭審理，並預留整個上午供
    被告充分陳述，乃被告又提出因感冒該日不能到庭，惟經本
    院傳喚開立診斷證明書之中央健康保險局臺北聯合門診中心
    醫師李○○到庭結證稱：被告感冒，有「輕微」的聲音沙啞
    ，一般我開診斷書是讓病患上班場所用，要病患多休息，本
    意是這樣，至於被告能否出庭，我就不知道等語（見本院96
    年12月19日審判程序筆錄），本院乃再改定於同年12月19
    日（星期三）審理，亦同上次加庭審理，並預留整個上午供
    被告充分陳述，詎被告又第四次提出右眼急性鞏膜炎之同月
    14日由三軍總醫院附設民眾診療服務處開立之診斷證明書請
    假，惟經核本次醫師僅囑言繼續門診治療、追蹤，開給眼藥
    水點用，依社會一般通念，此次情形顯非無法到庭陳述之病
    症，且其自該14日門診診治屆至同年月19日之審理期日，亦
    已點藥治療五日，而藥品名「益目寧眼用懸浮液」，醫師開
    給一小瓶，使用天數五天，每日點四次，亦已用罄，諒其右
    眼疾已康復，並無礙被告到庭接受審判，詎被告仍執意不到
    庭，其顯有拖延訴訟之情形，亦難認屬不到庭之正當理由，
    本院爰不待其陳述，逕行判決。被告請求續開辯論，核無必
    要，附此敘明。
據上論斷，應依刑事訴訟法第371條、第369條第1項前段、第364
條、第299條第1項前段，刑法第2條第1項前段、第221第1項、修
正前刑法第47條，判決如主文。
本案經檢察官張熙懷到庭執行職務。
中    華    民    國    97    年    1    月     3     日
                  刑事第一庭審判長法  官  蔡長溪      
                                  法  官  謝靜恒       
                                  法  官  陳春秋      
以上正本證明與原本無異。
如不服本判決，應於收受送達後十日內向本院提出上訴書狀，其
未敘述上訴之理由者並得於提起上訴後十日內向本院補提理由書
（均須按他造當事人之人數附繕本）。
                                  書記官  李家敏
中    華    民    國    97    年    1     月    9     日
                                                                          
附錄：本案論罪科刑法條全文
刑法第221條第1項
對於男女以強暴、脅迫、恐嚇、催眠術或其他違反其意願之方法
而為性交者，處3年以上10年以下有期徒刑。
前項之未遂犯罰之。

司法院資訊處製作；財團法人民間司法改革基金會備份。
